【裁判字號】    95,重訴,8
【裁判日期】    951026
【裁判案由】    毒品危害防制條例
【裁判全文】
臺灣苗栗地方法院刑事判決               95年度重訴字第8號
公  訴  人  臺灣苗栗地方法院檢察署檢察官
被      告  甲○○
                      號
                    （另案於台灣台中監獄執行中）
指定辯護人  賴銘耀 律師
上列被告因毒品危害防制條例案件，經檢察官提起公訴（92年度
偵緝字第155 號、92年度偵字第4703號），本院判決如下：
    主  文
甲○○共同連續販賣第一級毒品，處有期徒刑拾壹年，併科罰金
新台幣壹佰萬元，罰金如易服勞役，以罰金總額與陸個月日數比
例折算；如附表十八編號1 、2 、3 所示之第一級毒品海洛因，
均沒收銷燬之；附表十八編號4 至24所示之物均沒收，如全部或
一部不能沒收時，追徵其價額；販賣第一級毒品海洛因所得之財
物新台幣壹佰零肆萬捌仟參佰元，均沒收之，如全部或一部不能
沒收時，以其財產抵償之；販賣第一級毒品海洛因所得之財物安
非他命伍包、行動電話貳支，均沒收之，如全部或一部不能沒收
時，追徵其價額。又共同連續販賣第二級毒品，處有期徒刑陸年
，併科罰金新台幣伍拾萬元，罰金如易服勞役，以罰金總額與陸
個月日數比例折算；附表十八編號7 、8 、11至24所示之物均沒
收，如全部或一部不能沒收時，追徵其價額；販賣第二級毒品安
非他命所得之財物新台幣陸萬壹仟伍佰元，均沒收之，如全部或
一部不能沒收時，以其財產抵償之。應執行有期徒刑拾陸年陸月
，併科罰金新台幣壹佰參拾萬元，罰金如易服勞役，以罰金總額
與陸個月日數比例折算；如附表十八編號1 、2 、3 之第一級毒
品海洛因，均沒收銷燬之；附表十八編號4 至24所示之物均沒收
，如全部或一部不能沒收時，追徵其價額；販賣第一級毒品海洛
因所得之財物新台幣壹佰零肆萬捌仟參佰元，均沒收之，如全部
或一部不能沒收時，以其財產抵償之；販賣第一級毒品海洛因所
得之財物安非他命伍包、行動電話貳支，均沒收之，如全部或一
部不能沒收時，追徵其價額；販賣第二級毒品安非他命所得之財
物新台幣陸萬壹仟伍佰元，均沒收之，如全部或一部不能沒收時
，以其財產抵償之。
    事  實
一、甲○○（綽號阿豪），於民國89年間，因妨害自由、傷害等
    案件，經本院分別判處有期徒刑4 月、3 月，定應執行之刑
    為有期徒刑6 月，緩刑2 年確定。迄於90年間，復因犯偽造
    文書案件，經臺灣臺中地方法院判處有期徒刑4 月，於91年
    7 月8 日確定，從而經法院撤銷前開之緩刑宣告，並更定應
    執行之刑為有期徒刑9 月確定，嗣因被告未依規定到案而遭
    通緝後，迄至91年12月20日始易科罰金執行完畢（不構成累
    犯），仍不知悔改。
二、甲○○明知海洛因、安非他命分別係毒品危害防制條例所規
    定之第一級、第二級毒品，均不得非法持有、販賣，竟意圖
    營利，並分別基於販賣第一級毒品海洛因、第二級毒品安非
    他命之概括犯意，且廣泛吸收向其購買毒品者組成販毒集團
    ，以免費提供所施用毒品及部分生活費方式，而與巫淑慧（
    綽號小可，業經本院以94年度重訴字第4 號判決，判處有期
    徒刑11年確定）、鍾茹卿（綽號小卿，業經本院以94年度訴
    字第336 號判決，判處有期徒刑5 年2 月）、邱郁倫（綽號
    小倫，業經本院以94年訴字第365 號判決，判處有期徒刑6
    年）、絲自強（綽號小強，業經本院以94年度訴緝字第28號
    判決，判處有期徒刑5 年2 月）、陳美萍（綽號小萍，業由
    本院以94年度訴字第364 號判決，判處有期徒刑5 年2 月）
    、黃文龍（綽號阿龍，業經本院以94年度訴字第368 號判決
    ，判處有期徒刑7 年2 月）、劉靖郁（綽號大目仔，，業經
    本院以94年度訴字第501 號判決，判處有期徒刑4 年）、陳
    郁茹（綽號阿茹，業經本院以95年度訴字第6 號判決，判處
    有期徒刑5 年4 月）、鍾興彥（綽號河馬，業經本院以94年
    度訴字第517 號判決，判處有期徒刑5 年）、吳雅娟（綽號
    小雅，業經本院以94年度訴字第535 號判決，判處有期徒刑
    7 年2 月）、賴永昌（綽號阿昌，業經本院以94年度訴字第
    544 號判決，判處有期徒刑7 年2 月）、李美雲（綽號小云
    ，業經本院以94年度訴字第367 號判決，判處有期徒刑4 年
    ）、林瑞華（綽號小林，業經本院以94年度訴字第367 號判
    決，判處有期徒刑3 年8 月、1 年10月）、張國巡（綽號阿
    狗，業經本院以94年度訴字第411 號判決，判處有期徒刑2
    年6 月）、劉文海（綽號阿海，業經本院以94年度訴字第65
    7 號判決，判處有期徒刑7 年2 月）、張智皇（綽號怪頭，
    業經本院以95年度訴字第124 號判決，判處有期徒刑7 年6
    月）、張智威（綽號阿威，業經本院以95年度訴字第123 號
    判決，判處有期徒刑8 年6 月）等人共同基於販賣第1 級毒
    品海洛因或第二級毒品安非他命之共同犯意聯絡，於各附表
    所示時、地，由甲○○以所使用之0000000000、0000000000
    、0000000000、0000000000、0000000000、0000000000號等
    行動電話（扣押中）或絲自強、邱郁倫所持用之0000000000
    號行動電話（另案扣押中）、陳郁茹所持用之0000000000、
    0000000000號行動電話（未扣案）、李美雲所持用之000000
    0000號行動電話（另案扣押中）、鍾茹卿所持用之00000000
    00、0000000000（另案扣押中）、黃文龍所持用之00000000
    00號行動電話（另案扣押中）號行動電話供聯絡，再親自於
    附表一所示時、地，以附表一所示之價格及數量，販賣第一
    級毒品海洛因（下稱海洛因）、第二級毒品安非他命（下稱
    安非他命）予附表一所示之人；或分別由巫淑慧、鍾茹卿、
    邱郁倫、陳美萍、絲自強、黃文龍、劉靖郁、陳郁茹、鍾興
    彥、吳雅娟、賴永昌、李美雲、林瑞華、張國巡、劉文海、
    張智皇、張智威等人各於附表二、三、四、五、六、七、八
    、九、十、十一、十二、十三、十四、十五、十六、十七所
    示時間，攜帶海洛因、安非他命至各該附表所示之地點，以
    各該附表所示之價格及數量販賣海洛因、安非他命予各該附
    表所示之人，再由巫淑慧、鍾茹卿、邱郁倫、陳美萍、絲自
    強、黃文龍、劉靖郁、陳郁茹、鍾興彥、吳雅娟、賴永昌、
    李美雲、林瑞華、張國巡、劉文海、張智皇、張智威等人將
    各該附表所示販賣毒品所得交予甲○○或嗣後由甲○○親自
    收款。期間甲○○販賣海洛因至少獲得新臺幣（下同）104
    萬8 千3 百元之不法利益，另獲取安非他命3 包（值1千5百
    元）、安非他命2 包（值2 千元）、不詳門號電話晶片2 張
    （各值2 千元、1 千元，未取得所有權）、電話2 支（各值
    2 千元、1 千元）等物；販賣安非他命至少獲得6 萬1 千5
    百元之不法利益。
三、甲○○嗣為警：、於92年1 月28日凌晨2 時30分許，在其
    位於苗栗縣頭份鎮○○路37巷49號住處及其所使用之W3—57
    51號自用小客車內執行搜索時，當場扣得甲○○所有並與巫
    淑慧共同持有供販賣之用之海洛因5 包含袋重共計517.9 公
    克（純質淨重約4.34公克）、分裝袋26個、分裝器（藥鏟）
    3 支及門號0000000000號行動電話1 支；、再於92年6 月
    16 日 下午5 時30分許，在苗栗縣頭份鎮○○路1052號前，
    當場扣得甲○○交付予張國巡，準備販賣予陳恆周之1 包海
    洛因及其他3 包準備販賣海洛因（4 包淨重共3.01公克，包
    裝重1.43公克，已由本院以92年度訴字第298 號判決宣告沒
    收併銷燬之）之鐵製香煙盒一個；、復於92年11月12日，
    在甲○○、陳美萍、黃文龍等人位於新竹市大湖里菜瓜坑11
    號1樓109室、2 樓205 室租屋處內，扣得甲○○所有供販賣
    毒品之用之葡萄糖1 大包172.5 公克及盛裝葡萄糖之鐵鍋2
    個（起訴書誤載為1 個）；、另於同年12月3 日凌晨4 時
    許，在陳美萍、黃文龍位於桃園縣中壢市○○路41號租屋處
    附近，當場拘獲陳美萍、甲○○及鍾茹卿，並在陳美萍持有
    之黑色包包內扣得甲○○所有供販賣毒品之用之葡萄糖1 包
    含袋重37.5公克、磅秤2 個、刮杓1 支、小湯匙1 支、夾鏈
    袋3 個（均扣押中）；、又於同日上午11時許，在苗栗縣
    警察局竹南分局偵查隊（即前刑事組）拘留室內，查獲陳美
    萍藏放之甲○○供販賣毒品之用之海洛因4 小包淨重共5.37
    公克、夾鏈袋3 個、刮杓1 支及小湯匙1 支等物，而循線查
    獲上情。
四、案經臺灣苗栗地方法院檢察署檢察官自動檢舉分案及指揮行
    政院海岸巡防署中區巡防局苗栗機動查緝隊（下稱苗栗機動
    查緝隊）、苗栗縣警察局竹南分局擴大偵辦後，由苗栗縣警
    察局竹南分局報請同署檢察官偵查起訴偵辦。
    理  由
一、刑事訴訟法第159 條第1 項雖規定，被告以外之人於審判外
    之言詞或書面陳述，除法律有規定外，不得作為證據。惟同
    法第159 條之5 第2 項已規定，當事人、代理人或辯護人於
    法院調查證據時，知有第159 條第1 項不得為證據之情形，
    而未於言詞辯論終結前聲明異議者，視為有前項之同意（指
    同條第一項之同意作為證據）。此乃第159 條第1 項所容許
    ，得作為證據之例外規定之一。經查本案被告、辯護人及檢
    察官於言詞辯論終結前，均未就證人於審判外之陳述或其他
    非供述證據，主張有刑事訴訟法第159 條第1 項不得為證據
    之情形，本院審酌證人陳述時之情況及非供述證據之情形，
    核無違法取證或其他瑕疵，認為以之作為證據為適當，是參
    照上開法律規定，本案上開經調查之證據均有證據能力，合
    先敘明。
二、上開事實業據被告甲○○於警詢、偵查中及本院審理時坦承
    不諱，被告於本院供稱：對於起訴書所載全部犯罪事實都認
    罪，起訴書附表記載金額不詳部分每包最少賣500 元。附表
    六編號5 部分毒品有拿給人家，但錢沒收到。附表一編號1
    第2 格、編號1 第4 格、編號14中5 次、編號15第2 格3 次
    都是賣海洛因，附表八編號6 、7 都是海洛因等語（見本院
    卷第81、215 頁）。並有證人A1、A2、A5、A7、A9、A10 、
    A11 、A12 、A13 、A14 、A18 、A19 、B1、B2、B3、B4、
    B5、B6、B7、B8、B9、B10 、B11 、B12 、B13 、B14 等人
    （依證人保護法規定保護之，真實姓名年籍資料詳如真實姓
    名代號對照表見92年度他字第205 號偵查卷第九卷223 頁之
    扣押物品清單，影本見本院密封袋）於警詢時或偵查中之證
    述，此外附表所示各次犯行復有下列證據可資佐證：
  (一)附表一所示事實，證人A1、A2、A5、A7、A9、A10 、A11 、
    A12 、A13 、A14 、A18 、A19 、B1、B2、B3、B4、B5、B6
    、B7、B8、B9、B10 、B11 、B12 、B13 、B14 於警詢或偵
    查中指認被告甲○○之綽號為「阿豪」，且有販賣毒品等情
    。並有有證人A1、A2、A13 、A18 於偵查中證述：甲○○有
    於附表所示時、地販賣海洛因、安非他命予石東峰等語（見
    92年度他字第205 號第一卷第41至42、50背面至51頁、48、
    51頁；同上他字第二卷第83、86、268 至275 、313 頁）。
    證人A5、A13 於警詢時及偵查中證述：甲○○有於附表所示
    時、地販賣海洛因與蕭文斌等語（見同上他字第四卷第27、
    28、31至33、89頁；同上他字第二卷第83、86頁）。證人A1
    0 、A13 、B9於警詢時及偵查中證述：甲○○有於附表所示
    時、地販賣海洛因與魏鳳亭等語（見同上他字第六卷182 頁
    ；他字第五卷第83至84、337 頁；他字第六卷第217 頁）。
    證人A13 於警詢時及偵查中之證述、另案被告張智皇於警詢
    及偵查中供述：甲○○有於附表所示時、地販賣安非他命與
    張智皇等語（見同上他字第二卷第37、83至85頁）。證人A1
    3 於警詢時及偵查中證述、另案被告張智威於警詢時及偵查
    中證述：甲○○有於附表所示時、地販賣海洛因予張智威等
    語（同上他字第二卷第337 、83至84頁）。證人A13 、B9於
    警詢及偵查中證述：甲○○有於附表所示時、地販賣海洛因
    與林瑞華等語（見他字第二卷第337 、83、85頁）。證人A1
    8 警詢時及偵查中證述甲○○有於附表所示時、地販賣安非
    他命與徐福鑫、徐福坤；販賣海洛因予夏明樑等語（見同上
    他字第二卷第272 、275 至276 、313 至314 頁）。證人A7
    於警詢時及偵查中證述：甲○○有於附表所示時、地販賣安
    非他命與溫湧昌等語（見同上他字第四卷第114 、122 至12
    5 、158 至159 頁）。證人B9、B10 、A13 、A18 於警詢時
    及偵查中證述：甲○○有於附表所示時、地販賣海洛因及安
    非他命與賴永昌等語（見他字第六卷第215 、217 頁；92年
    度偵緝字第155 號第106 、112 頁；他字第二卷第83、86頁
    ；他字第二卷第272 、276 至277 、314 頁）。證人B1、B2
    於警詢時及偵查中證述：甲○○有於附表所示時、地販賣海
    洛因予李美雲等語（見他字卷第三卷第371 、375 、397 頁
    ）。證人A9於警詢時及偵查中證述：甲○○有於附表所示時
    、地販賣海洛因與張國巡等語（見他字卷第二卷第233 頁；
    他字第三卷第415 頁；他字第四卷第164 、179 至181 頁；
    他字第五卷第254 頁、第371 、375 、397 頁）。證人A1 1
    於警詢時及偵查中證述：甲○○有於附表所示時、地販賣海
    洛因與絲自強等語（他字第二卷第237 至238 、339 頁；他
    字第五卷第262 至264 頁）。證人A13 、A14 、B9於警詢時
    及偵查中證述：甲○○有於附表所示時、地販賣海洛因與陳
    郁茹等語（他字第二卷第83、87頁；他字第六卷第158 、21
    5 至216 頁；他字第八卷第135 頁）。證人B9、A13 於警詢
    時及偵查中證述：甲○○有於附表所示時、地販賣海洛因予
    絲秀琳等語（見他字第六卷第215 頁；他字第二卷第83頁）
    。證人B8、B9於警詢時及偵查中證述：甲○○有於附表所示
    時、地販賣海洛因與劉文海等語（見他字第六卷第215 、21
    6 頁）。證人B9於警詢時及偵查中證述：甲○○有於附表所
    示時、地販賣海洛因及安非他命與陳勝忠等語（見他字第六
    卷第215 、21 7頁）。此外並有被告甲○○之指認口卡片、
    檔案照片、扣案之0000000000、0000000000、0000000000、
    0000000000、0000000000、0000000000號等行動電話、指認
    照片數張等在卷可證，被告甲○○此部分之犯行堪以認定。
  (二)附表二所示之事實，另案被告巫淑慧於警詢時及偵查中之自
    白，並有證人A1、A2、A13 、B9、B11 於警詢時或偵查中指
    認巫淑慧之綽號為「小可」，有與被告甲○○共同販賣毒品
    等情。證人A5於警詢時及偵查中證述：巫淑慧有於附表所示
    時、地販賣海洛因與蕭文斌等語（見同上他字第四卷第31
    至32頁）。證人A9於警詢時及偵查中證述：巫淑慧有於附表
    所示時、地販賣海洛因與張國巡等語（見他字卷第四卷第
    180 頁、他字第二卷第234 頁）。證人B5於警詢時及偵查中
    證述：被告巫淑慧之綽號為「小可」，有為甲○○販賣毒品
    等語（見他字第三卷第589 頁）。B6於警詢時及偵查中之證
    述：附表2 所示犯罪事實之全部（見他字第六卷第258 至26
    2 ；92年度偵緝字第155 號第84至88頁）。證人A7之於警詢
    時及偵查中證述：被告巫淑慧有於附表二編號2 所示時、地
    販賣安非他命與溫湧昌等語（見他字第四卷第122 至125 、
    15 8至159 頁）。並有扣案之海洛因5 包含袋重共計517.9
    公克（純質淨重約4.34公克）、分裝袋26個、分裝器（藥鏟
    ）3 支及前開0000000000號行動電話1 支、另案被告巫淑慧
    之口卡片10張、法務部調查局鑑定通知書1 紙、現場照片影
    本3 張等在卷可證。復有本院94年度重訴字第4 號判決書1
    份，附卷可資參佐（見本院卷第118 頁），被告甲○○此部
    分犯行事證明確。
  (三)附表三所示之事實，另案被告鍾茹卿於警詢時及偵查中之自
    白。證人A9、A11 、A13 、A14 、B1、B2、B3、B4、B5、B
    6 、B9、B10 、B12 於警詢時、偵查中指認鍾茹卿之綽號為
    「小卿」（或小菁），有與被告甲○○共同販賣毒品等情。
    證人A9於警詢時及偵查中證述：鍾茹卿有於附表所示時、地
    販賣海洛因與張國巡等語（見同上他字第205 號四卷第18 0
    、181 、201 頁）。證人A11 於警詢時及偵查中證述：鍾茹
    卿有於附表所示時、地販賣海洛因與絲自強等語（見同上他
    字第二卷第237 頁、第五卷第263 至264 、281 頁）。證人
    B1於警詢時及偵查中證述：鍾茹卿有於附表所示時、地販賣
    海洛因與邱郁倫等語（見92偵字第4703號第二卷第22至23頁
    ）。證人B3於警詢時及偵查中證述：附表三所示犯罪事實全
    部（見92偵字第4703號第77頁、92偵緝字第155 號第155 、
    178 頁等）。證人B4、B7於警詢時及偵查中證述：鍾茹卿有
    於附表編號所示時、地聯絡黃文龍與綽號新竹當鋪女子交易
    海洛因等語（見同上他字第八卷第74、75、135 至137 頁、
    92偵緝字第155 號第115 、126 、177 頁）。此外並有扣案
    之0000000000、0000000000、0000000000、0000000000、00
    00000000、0000000000、0000000000、0000000000號行動電
    話、通訊監察譯文等在卷可憑。復有本院94年度訴字第366
    號判決書1 份，在卷可資參佐（見本院卷第124 頁），被告
    此部分犯行，事證明確，洵堪認定。
  (四)附表四所示之事實，有另案被告絲自強、邱郁倫於警詢及偵
    查中之供述，並有證人A5、A9、A11 、A14 、B1、B2、B3、
    B4、B5、B12 （警詢時誤植為B10） 於警詢時、偵查中指認
    另案被告絲自強、邱郁倫之綽號分別為綽號「小強」、「小
    倫」之人，2 人為男女朋友關係，且有為被告甲○○販賣毒
    品等語。另有證人A9於偵查中證述被告有與另案被告絲自強
    、邱郁倫於附表四所示時、地販賣海洛因、安非他命與張國
    巡等語（見同上他字第三卷第434 至437 頁、同上他字第五
    卷第266 至267 頁、同上他字卷第三卷第531 頁）。證人A5
    於警詢及偵查中證述：被告有與另案被告絲自強、邱郁倫有
    於附表四所示時、地販賣海洛因與蕭文彬等語（見同上他字
    卷第四卷第31至32頁）。證人薛宏益於偵查中證述有向被告
    及另案被告絲自強、邱郁倫購買海洛因等語。此外並有另案
    被告絲自強、邱郁倫之指認口卡片、檔案照片、現場照片影
    本2 張、行動電話勘驗照片（張國巡持用之0000000000號行
    動電話中儲存有絲自強、邱郁倫及被告甲○○所使用之前開
    行動電話門號，且張國巡係以該電話與絲自強、邱郁倫及被
    告甲○○購買毒品）、扣案之0000000000號及0000000000號
    行動電話各1 支，通訊監察譯文1 份等物在卷可證，並有本
    院94年度訴緝字第28號判決在卷可資佐證（見本院卷第136
    至141 頁），被告此部分犯行事證明確。
  (五)附表五所示之事實，有另案被告陳美萍於警詢、偵查中供述
    明確。證人A9、A11 、A14 、B1、B2、B3、B4、B5、B7、B1
    2 於警詢時、偵查中指認另案被告陳美萍即為綽號「小萍」
    之人，為黃文龍之女友，有為被告甲○○販賣毒品等語。證
    人A9之於警詢時及偵查中證述，另案被告陳美萍有於附表所
    示時、地販賣海洛因與張國巡等語（見同上他字第三卷第53
    4 頁）。證人B1於警詢時及偵查中之證述，另案被告陳美萍
    有於附表所示時、地販賣海洛因與邱郁倫等語。證人B4之於
    警詢時及偵查中之證述（見92年度偵字第4703號一卷第314
    至317 頁）。證人B7於警詢及偵查中證述，另案被告陳美萍
    有於附表編號所示時、地與另案被告黃文龍出面與張國巡、
    謝紹峰、邱郁倫、綽號新竹當鋪女子等人交易海洛因等語（
    見92年度偵字第4703號一卷第216 至225 頁）。證人林偉明
    於警詢及偵訊中之證述（見他字第三卷第109 、110 、123
    、525 至528 頁）。此外並有扣案之0000000000、00000000
    00、0000000000、0000000000號行動電話及通訊監察譯文1
    份、扣案之海洛因4 小包、葡萄糖2 包（分別含袋重172.5
    公克、37.5公克）、盛裝葡萄糖之鐵鍋2 個（起訴書誤載為
    1 個，詳見92年度聲搜字第30號卷第14頁扣押物品清單）、
    磅秤2 個、刮杓2 支、小湯匙2 支、夾鏈袋6 個、門號0000
    000000、0000000000、0000000000、0000000000號行動電話
    共4 支可佐。而上述扣得之海洛因4 小包，經送法務部調查
    局鑑定結果，共淨重5.37公克，確屬第一級毒品海洛因無訛
    （參本院94年度訴字第364 號判決，見本院卷第144 頁），
    被告此部分犯行事證明確。
  (六)附表六所示之事實，又另案被告黃文龍於警詢時及偵查中之
    自白。證人A9、A11、A14、B1、B2、B3、B4、B5、B7、B12
    於警詢時、偵查中指認黃文龍之綽號為「阿龍」，為另案被
    告陳美萍之男友，有與被告甲○○共同為附表六販賣毒品等
    語。證人B1於警詢時及偵查中之證述，另案被告黃文龍有於
    附表所示時、地與另案被告陳美萍販賣海洛因予邱郁倫等情
    。證人B4之於警詢時及偵查中之證述，另案被告黃文龍與另
    案被告陳美萍為男女朋友關係，有於附表所示時、地共同為
    被告甲○○販賣毒品予邱郁倫、謝紹峰及綽號「新竹當鋪」
    之女子；另曾與被告甲○○、陳美萍、鍾茹卿、林偉民等人
    分別居住於前述新竹市及桃園縣中壢市之租屋處，前述為警
    所扣得之物，為被告甲○○所有供販賣毒品所用之物等語（
    見92年度偵字第4703號一卷第314 至317 頁）。證人B7於警
    詢及偵查中證述，另案被告陳美萍有於附表編號所示時、地
    與另案被告黃文龍出面與張國巡、謝紹峰、邱郁倫、綽號新
    竹當鋪女子等人交易海洛因等語（見92年度偵字第4703號一
    卷第216 至225 頁）。此外並有黃文龍之指認口卡片及檔案
    照片、扣案之0000000000、0000000000、0000000000、0000
    000000號行動電話及通訊監察譯文1 份、扣案之葡萄糖172.
    5 公克、盛裝葡萄糖之鐵鍋2 個、葡萄糖1 包含袋重37.5公
    克、磅秤2 個、刮杓1 支、小湯匙1 支、夾鏈袋3 個、海洛
    因4 包淨重共5.37公克、夾鏈袋3 個、刮杓1 支及小湯匙1
    支及法務部調查局鑑定通知書1 份，在卷可資佐證。另有本
    院94年度訴字第368 號判決在卷可資參佐（見本院卷第149
    頁），被告此部分犯行事證明確。
  (七)附表七所示之事實，有另案被告劉靖郁於警詢時及偵查中之
    自白。並有A2、A9、A10 、A13 、A14 、B6、B9於警詢時、
    偵查中指認劉靖郁之綽號為「大目仔」，為被告甲○○之女
    友，有與被告甲○○共同販賣毒品等語。另有證人A9之於警
    詢時及偵查中證述，劉靖郁有於附表所示時、地販賣海洛因
    與張國巡等語（見同上他字卷第254 頁）。證人A13 於警詢
    時及偵查中之證述，附表七所示犯罪事實全部。證人A14 於
    警詢時及偵查中證述，劉靖郁有於附表所示時、地販賣海洛
    因與張國巡、徐志銀等語（見同上他字第二卷第56頁）。證
    人A10 於偵查中之證述，劉靖郁有於附表編號所示時、地販
    賣海洛因與魏鳳亭等語。此外，並有劉靖郁之指認口卡片及
    檔案照片（見同上他字第六卷第244 頁），在卷可佐。另有
    本院94年度訴字第501 號判決在卷可參（見本院卷第157 頁
    ），被告此部分犯行事證明確。
  (八)附表八所示之事實，另案陳郁茹於警詢時及偵查中之自白。
    證人A1、A2、A5、A9、A13 、A14 、B1、B2、B3、B5、B6、
    B7、B10 、B14 於警詢時、偵查中，指認另案被告陳郁茹之
    綽號為「阿茹」，並有與被告甲○○共同販賣毒品等語。證
    人A5於警詢時及偵查中之證述，陳郁茹有於附表所示時、地
    販賣海洛因與蕭文斌等語（見同上他字第四卷第31至32頁）
    。證人A9於警詢時及偵查中證述，陳郁茹有於附表所示時、
    地販賣海洛因與張國巡等語（見同上他字第四卷第180 、18
    1 、201 頁）。證人B6於警詢時及偵查中證述，陳郁茹有於
    附表所示時、地販賣海洛因與巫淑慧等語（見同上他字第六
    卷第167 至173 、258 至262 頁）。證人B11 於偵查中之證
    述，陳郁茹有於附表所示時、地販賣海洛因與徐志華等語（
    見同上他字第六卷第121 至123 頁）。證人B14 於偵查中之
    證述，陳郁茹有於附表所示時、地販賣海洛因與楊凱翔等情
    （見92偵緝字第155 號卷第153 至154 頁、92偵字第4703號
    二卷第56頁背面）。證人A14 於警詢時及偵查中之證述，附
    表八所示之事實。並有陳郁茹之指認口卡片、扣案之000000
    0000、0000000000、0000000000、0000000000、0000000000
    、0000000000號等行動電話、證人A14 所持有陳郁茹之電話
    記錄簿1 份，在卷可證。另有本院95年度訴字第6 號判決在
    卷可資參佐（見本院卷第161 頁），被告此部分犯行事證明
    確。
  (九)附表九所示之事實，有另案被告鍾興彥於警詢時及偵查中之
    自白，並有證人A2、A5、A9、A10 、A11 、A13 、A14 、A1
    9 、B 1 、B2、B3、B5、B6、B7、B8、B9、B12 於警詢時、
    偵查中指認鍾興彥之綽號為「河馬」，有與被告甲○○共同
    販賣毒品等語。證人A9於警詢時及偵查中之證述，鍾興彥有
    於附表所示時、地販賣海洛因與張國巡、林瑞華等語（見同
    上他字卷第三卷第532 頁）。證人A5於偵查中之證述，被告
    鍾興彥有於附表所示時、地販賣海洛因與蕭文斌等語（見同
    上他字卷第四卷第31至32頁）。證人A14 於警詢時及偵查中
    之證述，鍾興彥有於附表所示時、地販賣海洛因與陳郁茹等
    語。證人B5於警詢時及偵查中之證述，附表九所示犯罪事實
    全部（見92年度偵緝字第155 號第172 至173 頁、同上他字
    卷第三卷第544 至551 、582 至589 頁）。證人A19 於警詢
    時及偵查中之證述，鍾興彥有於附表所示時、地販賣海洛因
    與陳恆周等語。證人B8於警詢時及偵查中之證述，鍾興彥有
    於附表所示時、地自劉文海處取得毒品販賣，再將販毒所得
    交予劉文海等語（見同上他字卷第六卷第104 頁）。此外，
    並有鍾興彥之指認口卡片、扣案之0000000000、0000000000
    、0000000000、0000000000、0000000000、0000000000號等
    行動電話。復有本院94年度訴字第517 號判決1 份，在卷可
    資參佐（見本院卷第164 頁），被告此部分犯行事證明確。
  (十)附表十所示之事實，有另案被告吳雅娟於警詢時及偵查中之
    供述，證人A1、A2、A13 、A14 、B5、B6、B9、B13 、B14
    於警詢時或偵查中，指認另案被告吳雅娟之綽號為「小雅」
    ，並有與被告甲○○共同販賣毒品等語。證人A14 於偵查中
    之證述，吳雅娟有於附表所示時、地販賣海洛因與陳郁茹等
    語。證人B13 於偵查中之證述，被告吳雅娟有於附表所示時
    、地販賣海洛因與何偲琴等語（見92偵字第4703號二卷第56
    頁背面）。證人B14 於偵查中之證述，吳雅娟有於附表所示
    時、地販賣海洛因與楊凱翔等語（92偵字第4703號二卷第57
    頁）。證人B10 於警詢時及偵查中之證述，附表十所示之全
    部事實（見同上他字卷第八卷第55頁）。此外並有吳雅娟之
    指認口卡片、扣案之0000000000、0000000000、0000000000
     、0000000000 、0000000000、0000000000號等行動電話，
    在卷可證。另有本院94年度訴字第535 號判決1 份附卷可資
    參佐，被告此部分犯行事證明確。
  (十一)附表十一所示之事實，有另案被告賴永昌於警詢時及偵查中
    之供述，證人A1、A2、A5、A9、A11 、A12 、A13 、A14 、
    A19 、B1、B2、B3、B4、B5、B6、B7、B8、B9、B17 於警詢
    時或偵查中指認另案被告賴永昌之綽號為「阿昌」，有與被
    告甲○○共同販賣毒品等語。證人A9於偵查中之證述，賴永
    昌有於附表所示時、地，將海洛因交付與張國巡，再由張國
    巡送予陳恆周，惟途中為警查獲而未遂等語（同上他字第三
    卷第576 至578 頁、他字第四卷第164 、176 至184 頁）。
    證人A12 於警詢時及偵查中證述：另案被告賴永昌有於附表
    所示時、地販賣安非他命予王睿傑等語。證人A14 於警詢時
    及偵查中證述：賴永昌有於附表所示時、地販賣海洛因與陳
    郁茹等語。證人A19 於警詢時及偵查中證述：賴永昌有於附
    表所示時、地販賣海洛因與陳恆周等語（見同上他字第八卷
    第38頁）。證人B4、B7於警詢時及偵查中證述：賴永昌有於
    附表所示時、地販賣海洛因與黃文龍等語（見92年度偵字第
    4703號第二卷第76頁背面）。證人B12 於警詢時（警詢誤編
    為B10） 及偵查中之證述：附表十一所示犯罪事實全部（見
    92年度偵緝字第155 號第99至107 頁）。證人B17 警詢時及
    偵查中之證述：賴永昌有於附表所示時、地販賣海洛因與蕭
    玉枝等語。此外並有賴永昌之指認口卡片、檔案照片、扣案
    之0000000000、0000000000、0000000000、0000000000、00
    00000000、0000000000號等行動電話，在卷可參。復有本院
    94年度訴字第544 號判決1 份附卷可資參佐，被告此部分犯
    行事證明確。
  (十二)附表十二所示之事實，有另案被告李美雲於警詢時及偵查中
    之自白。並有證人A9、A11 、A13 、A14 、B1、B2、B3、B5
    、B12 於警詢或偵查中指認另案被告李美雲之綽號為「小雲
    」（或小云）之人，有與被告甲○○共同販賣毒品之事實。
    證人A9之於警詢時及偵查中證述：李美雲有於附表所示時、
    地販賣海洛因與張國巡之事實（見同上他字第三卷第531 至
    532 頁）。證人B2於警詢時證述：附表12所示犯罪事實全部
    （見同上他字第三卷第390 至402 頁）。此外並有李美雲之
    指認口卡片及檔案照片、扣案之0000000000號行動電話1 支
    （含晶片卡1 張、0000000000號電話之顯示記錄1 張等在卷
    可證，復有本院94年度訴字第367 號判決附卷可資參佐（見
    本院卷第170 頁），被告此部分犯行事證明確。
  (十三)附表十三所示之事實，有另案被告林瑞華於警詢時及偵查中
    之自白，並有證人A1、A2、A5、A9、A13 、A14 、A19 、B2
    、B5、B6、B9、B13 、B14 等人於警詢時、偵查中指認林瑞
    華之綽號為「小林」（或阿華），且有與被告甲○○共同販
    賣毒品等語。證人A5、B6於警詢時及偵查中證述：林瑞華有
    於附表所示時、地販賣海洛因與蕭文斌；另B6曾看見另案被
    告林瑞華販賣海洛因與楊凱翔等語（見同上他字第四卷第31
    至32頁、同上他字第六卷第168、336頁）。證人A13於偵查
    中證述：林瑞華有於附表所示時、地販賣海洛因與徐志銀，
    且曾為被告甲○○販賣海洛因及安非他命等語。證人A14 於
    警詢時及偵查中證述：林瑞華有於附表所示時、地販賣海洛
    因與陳郁茹等語（見92年度偵字第4703號卷第二卷第56頁）
    。證人B5於警詢時及偵查中證述：林瑞華有於附表所示時、
    地販賣海洛因與鍾興彥等語。證人B9於警詢時及偵查中證述
    ：附表十三所示犯罪事實全部（見同上他字第六卷第209 、
    219 、251 至255 頁）。證人B13 於偵查中證述：林瑞華有
    於附表所示時、地販賣海洛因與楊凱翔；且有替被告甲○○
    販賣安非他命等語。證人A19 於警詢時及偵查中證述：林瑞
    華有於附表所示時、地販賣海洛因與陳恆周等語（見同上他
    字第八卷第37頁）。另有林瑞華之指認口卡片、現場照片影
    本1 張、扣案之0000000000、0000000000、0000000000、00
    00000000、0000000000、0000000000號等行動電話，在卷可
    資參佐。此外復有本院94年度訴字第446 號判決1 份在卷可
    資參佐（見本院卷第173 頁），被告此部分犯行事證明確。
  (十四)附表十四所示之事實，有另案被告張國巡於警詢時、偵查中
    及本院另案調查中之自白。證人A9、A19 、B2、B3、B5、A1
    1 於警詢或偵查中張國巡之綽號為「阿狗」，並有與被告甲
    ○○共同販賣毒品等語。證人A9、A19 、B2、B3、B5於警詢
    時、偵查中證述：張國巡有於前述時、地販賣海洛因予陳恆
    周，因為警查獲而未完成交易等語（見同上他字第八卷第22
    、38頁）。並有張國巡之指認口卡片、另案扣押之4 包海洛
    因（淨重共3.01公克，包裝重1.4 3 公克）、法務部調查局
    鑑定通知書影本及本院94年度訴字第411 號判決書1 份在卷
    可資參佐（見本院卷第183 頁），被告此部分犯行事證明確
    。
  (十五)附表十五所示之事實，有另案被告劉文海於警詢時及偵查中
    之自白。證人A2、A9、A13 、A14 、A19 、B3、B5、B6、B8
    於警詢或偵查中指認劉文海之綽號為「阿海」，有與被告甲
    ○○共同販賣毒品等語。證人A9於警詢時及偵查中證述：劉
    文海有於附表所示時、地販賣海洛因與張國巡等語（見同上
    他字第八卷第147 頁）。證人B5於警詢時及偵查中證述：劉
    文海有於附表所示時、地販賣海洛因與鍾興彥等語（見92年
    度偵字第4703號第二卷第71頁）。證人A19 於警詢時及偵查
    中證述：劉文海有於附表所示時、地販賣海洛因與陳恆周等
    語（見同上他字第八卷第37頁）。另有劉文海之指認口卡片
    、另案扣押之0000000000、0000000000、0000000000、0000
    000000、0000000000、0000000000號等行動電話在卷可證，
    復有本院94年度訴字第657 號判決書1 份在卷可資參佐（見
    本院卷第188 頁），被告此部分犯行事證明確。
  (十六)附表十六所示之事實，有另案被告張智皇於本院另案審理時
    之自白。證人A1、A2、A5、A9、A11 、A14 、A19 、B2、B5
    、B6、B9於警詢或偵查中指認張智皇之綽號為「怪頭」，有
    與被告甲○○共同販賣毒品等語。證人A5、B6於警詢時及偵
    查中證述：張智皇有於附表所示時、地販賣海洛因與蕭文斌
    ；另B6曾看見被告張智皇販賣海洛因與蕭文斌等語（見同上
    他字第四卷第31頁）。證人A14 於警詢時及偵查中證述：張
    智皇有於附表所示時、地販賣海洛因與陳永寰、徐志華、徐
    志銀、林瑞華、徐福鑫等語（見同上他字第六卷第146 、15
    3 至154 頁、他字第七卷第357 頁、他字第八卷第134 頁）
    。證人B6於警詢時及偵查中證述：張智皇有於附表所示時、
    地販賣海洛因與徐志華及販賣安非他命與陳恆周等語（見同
    上他字第六卷第169 至170 頁、他字第七卷第337 至338 頁
    ）。證人A11 於偵查中證述：張智皇受被告甲○○之信任，
    身上常有被告甲○○寄放之毒品等語。證人B9於警詢時及偵
    查中之證述：張智皇受被告甲○○之信任，身上常有被告甲
    ○○寄放之毒品，曾於90年5 月間某日，見到賴永昌向張智
    皇拿海洛因外出賣與不詳之人等語（見同上他字第六卷第21
    8 頁）。證人A19 於警詢時及偵查中證述：張智皇有於附表
    所示時、地販賣海洛因與陳恆周等語。證人A9於警詢時及偵
    查中證述：另案被告張智皇有於附表所示時、地販賣海洛因
    與張國巡等語（見同上他字第七卷第531 頁）。並有張智皇
    之指認口卡片、扣案之0000000000、0000000000、00000000
    00、0000000000、0000000000、0000000000號等行動電話、
    張智皇之在監所查詢資料報表1 份等在卷可證，復有本院95
    年度訴字第124 號判決書1 份附卷可資參佐，被告此部分犯
    行事證明確。
  (十七)附表十七所示之事實，有另案被告張智威於本院另案審理時
    之自白。證人A1、A2、A5、A9、A14 、B2、B9於警詢或偵查
    中指認張智威之綽號為「阿威」，有與被告甲○○共同販賣
    毒品等情。證人A5於警詢時及偵查中證述：張智威有於附表
    所示時、地販賣海洛因與蕭文斌等語（見同上他字第四卷第
    31至32頁）。證人A14 於警詢時及偵查中證述：張智威有於
    附表所示時、地販賣海洛因與陳郁茹等語（見同上他字第六
    卷第155頁、他字第七卷第357頁、他字第八卷第134 頁）。
    證人A9於警詢時及偵查中證述：張智威有於附表所示時、地
    販賣海洛因與張國巡等語。另有張智威之指認口卡片、扣案
    之0000000000、0000000000、0000000000、0000000000、00
    00000000、0000000000、0000000000號等行動電話、現場照
    片2 張等在卷可證，復有本院95年度訴字第123 號判決書1
    份附卷可資參佐（見本院卷第192 頁），被告此部分犯行事
    證明確。
  (十八)此外，並有被告甲○○前述電話與其他共同正犯及販賣毒品
    對象之人等之通聯記錄（含磁片）數份，苗栗機動查緝隊製
    作之電話通聯資料分析報告1 份，通訊監察相關卷宗（含譯
    文）等附卷可稽，被告甲○○之自白，核與事實相符，應堪
    採信。本件事證明確，被告有附表一至十七所示之犯行，洵
    堪認定。
三、論罪科刑：
  (一)被告行為後，中華民國刑法於94年2 月2 日總統華總一義字
    第09400014901 號令修正公布，並自95年7 月1 日施行。
    刑法第28條規定業經修正公布，修正前之規定為：「二人以
    上共同實施犯罪之行為者，皆為正犯」，修正後之規定為：
    「二人以上共同實行犯罪之行為者，皆為正犯。」本案被告
    等所為，不論依修正前、後刑法第28條規定，均成立共同正
    犯，依刑法第2 條第1 項前段，自應適用行為時即修正前之
    刑法第28條規定。其中關於罰金最低額部分，依修正後刑
    法第33條第5 款規定為「新臺幣1 千元以上，以百元計算之
    。」較舊法所定罰金最低額為銀元1 元以上為重，依刑法第
    2 條第1 項規定，以修正前有利於被告。而就罰金易服勞
    役部分，被告行為時，刑法第42條第2 項前段規定：「易服
    勞役以1 元以上3 元以下，折算1 日，」而此並依修正前罰
    金罰鍰提高標準條例第2 條前段規定，就其原定數額提高為
    1 百倍折算1 日，是被告行為時之易服勞役折算標準，應以
    銀元300 元即新台幣900 元折算1 日。而修正後之刑法第42
    條第3 項前段規定：「易服勞役以新臺幣1 千元、2 千元或
    3 千元折算1 日，」比較修正前後之易服勞役折算標準，以
    修正後之規定，較有利於被告等。又其中刑法第56條關於
    連續犯之規定業已刪除，是被告犯後法律已有變更，而本件
    被告於舊法時期所犯之數次販賣毒品罪，依修正施行前刑法
    第56條之規定，為連續犯，應論以1 罪，並得加重其刑至2
    分之1 ；而依修正施行後之刑法，並無連續犯之規定，且依
    新法應各別多次論斷之結果〈即數罪併罰〉，其刑度顯較修
    正前應依刑法第56條之規定以連續犯論以1 罪為重，是應以
    修正前刑法第56條連續犯之規定有利於被告。數罪併罰定
    應執行刑部分，修正前刑法第51條規定：「數罪併罰，分別
    宣告其罪之刑，依左列各款定其應執行者：」其中第5 款規
    定：「宣告多數有期徒刑者，於各刑中之最長期以上，各刑
    合併之刑期以下，定其刑期。但不得逾20年。」修正後刑法
    第51條第5 款規定：「宣告多數有期徒刑者，於各刑中之最
    長期以上，各刑合併之刑期以下，定其刑期。但不得逾30年
    。」比較結果，修正前刑法第51條第5 款規定較有利於被告
    。再比較時應就罪刑有關之共犯、未遂犯、想像競合犯、牽
    連犯、連續犯、結合犯，以及累犯加重、自首減輕暨其他法
    定加減原因〈如身分加減〉與加減例等一切情形，綜其全部
    罪刑之結果而為比較。經本院綜合比較上開共犯、罰金刑最
    低額、罰金易服勞役、連續犯及數罪併罰之結果，以被告行
    為時之規定較有利於被告，應依刑法第2 條第1 項前段之規
    定，而適用修正施行前刑法關於共犯、罰金最低額、數罪併
    罰及連續犯之規定。並為免法律割裂適用，就此罰金易服勞
    役之折算標準，併同適用修正前刑法第42條第2 項前段之規
    定為易服勞役之折算標準。
  (二)核被告甲○○所為係犯毒品危害防制條例第4 條第1 項之販
    賣第1 級毒品海洛因罪、修正前毒品危害防制條例第4 條第
    5 項、第1 項之販賣第1 級毒品海洛因未遂罪（附表六編號
    6 第3 格、附表十一編號10第2 格、附表十四編號2 等3 次
    ，該條於92年7 月9 日總統令修正公布，並於公布後6 個月
    施行，修正內容將第5 項移至第6 項，並無利或不利於被告
    之變更，依刑法第2 條之規定，應適用行為時法，即修正前
    毒品危害防制條例第4 條第5 項、第1 項之規定）、同條例
    第4 條第2 項之販賣第2 級毒品安非他命罪。被告販賣毒品
    其持有毒品之低度行為均為販賣之高度行為所吸收，不另論
    罪。被告甲○○與另案被告巫淑慧、鍾茹卿、邱郁倫、陳美
    萍、絲自強、黃文龍、劉靖郁、陳郁茹、鍾興彥、吳雅娟、
    賴永昌、李美雲、林瑞華、張國巡、劉文海、張智皇、張智
    威等人就各附表所示販毒行為，分別有犯意之聯絡及行為之
    分擔，應依修正前刑法第28條之規定論以共同正犯。被告甲
    ○○先後多次販賣第1 、2 級毒品之行為，均時間緊接，所
    犯各為犯罪構成要件相同之罪名，顯皆係基於概括犯意反覆
    為之，均為連續犯，應分別依修正前刑法第56條規定，各以
    情節較重之販賣第1 級毒品既遂、販賣第2 級毒品一罪論；
    惟因販賣第1 級毒品罪之法定本刑為死刑或無期徒刑，依法
    均不得加重，故僅就得併科罰金之法定罰金刑部分，加重其
    刑；至販賣第2 級毒品罪部分，法定刑為無期徒刑部分亦不
    得加重，僅就有期徒刑部分加重其刑。又按毒品危害防制條
    例第17條關於減輕其刑之規定，其立法目的，在利用減刑之
    寬典，鼓勵運輸、販賣、吸用或持有毒品之行為人，供出毒
    品之來源，藉以擴大防制毒品之成效，使毒品易於斷絕。故
    凡觸犯該條所列舉之罪者，據實指陳其毒品由來之人或地，
    並因而破案查獲者，即符合該條得減輕其刑之規定，至其所
    供毒品由來之人，與之是否具有共犯關係，並非所問，最高
    法院89年度台上字第178 號、3970號判決意旨可資參照。經
    查，被告甲○○於檢察官偵查中以秘密證人身分供出其毒品
    之來源，檢察官據以指揮警察偵辦，因而破獲本件毒品來源
    ，有偵查卷卷附之相關偵查資料可考（基於證人保護法之規
    定，不與揭示其詳細內容，詳如卷內資料），且檢察官於起
    訴時亦根據毒品危害防制條例第17條之規定，請求減刑，堪
    認被告確有供出其販賣本件毒品之來源，並因而破獲，被告
    甲○○既供出毒品來源並因而破獲，應依毒品危害防制條例
    第17條之規定減輕其刑，並依法先加後減之。另被告甲○○
    所犯上開2 罪間，犯意各別，行為有異，應予分論併罰。
  (三)爰審酌被告甲○○前有多項前科，素行不良，有臺灣高等法
    院被告前案紀錄表1 份在卷可參，又正值青年，不思正當工
    作，為獲取暴利，竟組販毒集團，販毒期間長達2 年有餘，
    販毒成員將近20人，毒害國民健康甚鉅，嚴重危害社會治安
    ，及其犯罪之動機、目的、手段、犯罪所生之利益；惟被告
    甲○○於警詢及偵查中始終坦白認錯、承認犯行、節省司法
    資源，犯後態度尚稱良好並參酌檢察官之具體求刑等一切情
    狀，分別量處如主文所示之刑，並定其應執行之刑，罰金部
    分並分別諭知易服勞役之折算標準，以示懲儆。
  (四)扣案如附表十八編號1 、2 、3 所示之第一級毒品海洛因，
    應依毒品危害防制條例第18條第1 項前段之規定，沒收銷燬
    之。編號4 至14所示之物及編號15至24所示之行動電話13支
    （門號0000000000、0000000000、0000000000、0000000000
    、0000000000、0000000000、0000000000、0000000000、00
    0000 0000 、0000000000、0000000000、0000000000、0000
    000000）係被告甲○○或其他共犯所有（其中SIM 卡之所有
    權為各電訊股份有限公司所有，申請人僅因承租門號而取得
    使用權，非被告所有之物，爰不得併予宣告沒收），供被告
    甲○○與另案共犯巫淑慧等人共同販賣毒品所用之物（其中
    編號4 、5 、6 、9 、10僅供販賣海洛因之用），應依毒品
    危害防制條例第19條第1 項之規定沒收，如全部或一部無法
    沒收時追徵其價額。
  (五)另被告甲○○販賣海洛因所得之財物104 萬8 千3 百元之不
    法利益，應依毒品危害防制條例第19條第1 項之規定沒收之
    ，如全部或一部不能沒收，以其財產抵償之。另販賣海洛因
    所獲取安非他命3 包（值1 千5 百元）、安非他命2 包（值
    2 千元）、行動電話2 支（各值2 千元、1 千元）等物亦應
    依前開規定沒收之，如全部或一部不能沒收，追徵其價額。
    又被告甲○○販賣安非他命所得之6 萬1 千5 百元亦應依上
    開規定沒收之，如全部或一部不能沒收，以其財產抵償之。
    至不詳門號之電話晶片2 張，因屬電訊公司所有，被告無從
    取得所有權，是不應依同條例第19條第1 項之規定宣告沒收
    （最高法院95年度台上字第5527號判決參照），附此敘明。
據上論斷，應依刑事訴訟法第299 條第1 項前段，毒品危害防制
條例第4 條第1 項、第2 項、第17條、第18條第1 項前段、第19
條第1 項，刑法第11條、第2 條第1 項前段、修正前刑法第28條
、修正前刑法第56條、修正前刑法第42第2 項、第3 項、修正前
刑法第51條第5 款，罰金罰鍰提高標準條例第1 條前段、修正前
罰金罰鍰提高標準條例第2 條，現行法規所定貨幣單位折算新臺
幣條例第2 條，判決如主文。
本案經檢察官黃祺安到庭執行職務。
中    華    民    國    95  年    10    月    26      日
                  刑事第三庭 審判長法  官  柳 章 峰
                                   法  官  林 卉 聆
                                   法  官  吳 國 聖
以上正本與原本無異。
如不服本判決，應於判決送達後10日內向本院提出上訴狀（應附
繕本）。告訴人或被害人如對於本判決不服者，應具備理由請求
檢察官上訴，其上訴期間之計算係以檢察官收受判決正本之日期
為準。
中    華    民    國    95    年    10    月    31    日
                                   書記官  歐 明 秀
附表一：（被告甲○○親自販賣毒品部分）
  ┌──┬────┬────┬────┬─────┬─────┬────────┐
  │編號│販賣對象│犯罪時間│犯罪地點│毒品種類、│聯絡方式  │備            註│
  │    │        │        │        │數量及金額│          │                │
  │    │        │        │        │（新臺幣）│          │                │
  ├──┼────┼────┼────┼─────┼─────┼────────┤
  │    │        │        │        │          │          │該次交易尚有張雅│
  │    │        │        │        │          │          │惠在場，離開該處│
  │    │        │92年1月 │被告陳振│購買安非他│石東峰直接│時，石東峰及張雅│
  │    │        │中旬某日│豪位於苗│命2包，共5│至上開地點│惠即為警查獲，並│
  │    │        │凌晨1時 │栗縣頭份│千元；海洛│向被告陳振│扣得該2包安非他 │
  │    │        │許      │鎮○○路│因1小包，1│豪購買。  │命（分別含袋重6.│
  │    │        │        │49號住處│千元。    │          │2、3.7公克，業另│
  │    │        │        │        │          │          │由臺灣苗栗地方法│
  │    │        │        │        │          │          │院判決宣告沒收）│
  │    │        │        │        │          │          │。              │
  │    │        ├────┼────┼─────┼─────┼────────┤
  │    │        │92年2、3│苗栗縣頭│購買海洛因│石東峰以持│                │
  │1   │石東峰  │月間某日│份鎮「大│1 包，至少│用之093677│                │
  │    │        │        │安堂中醫│5千元。   │1777號行動│                │
  │    │        │        │診所」前│          │電話聯絡被│                │
  │    │        │        │面      │          │告甲○○09│                │
  │    │        │        │        │          │00000000號│                │
  │    │        │        │        │          │行動電話後│                │
  │    │        │        │        │          │，由被告陳│                │
  │    │        │        │        │          │振豪親自出│                │
  │    │        │        │        │          │面交易。  │                │
  │    │        ├────┼────┼─────┼─────┼────────┤
  │    │        │92年3月 │苗栗縣頭│購買海洛因│同上方式  │                │
  │    │        │底、4月 │份鎮富貴│及安非他命│          │                │
  │    │        │初某日  │新村某房│共計1萬5千│          │                │
  │    │        │        │屋內    │元（以各75│          │                │
  │    │        │        │        │00元計算）│          │                │
  │    │        │        │        │。        │          │                │
  │    │        ├────┼────┼─────┼─────┼────────┤
  │    │        │92年4月 │苗栗縣頭│購買海洛因│          │                │
  │    │        │初某日下│份鎮日新│5千元。   │          │                │
  │    │        │午4時許 │街47號「│          │          │                │
  │    │        │        │泡泡龍遊│          │          │                │
  │    │        │        │藝場」4 │          │          │                │
  │    │        │        │樓      │          │          │                │
  ├──┼────┼────┼────┼─────┼─────┼────────┤
  │    │        │        │        │每次購買海│魏鳳亭直接│                │
  │    │魏鳳亭（│91年11月│被告陳振│洛因1小包 │至上開處所│                │
  │2   │綽號亞亞│至12月間│豪上開住│，至少5百 │與被告陳振│                │
  │    │）      │        │處      │元，共2次 │豪交易。  │                │
  │    │        │        │        │。        │          │                │
  ├──┼────┼────┼────┼─────┼─────┼────────┤
  │    │        │        │        │每次購買海│張智威直接│                │
  │    │        │        │        │洛因1包， │至上開處所│                │
  │    │張智威（│91年11至│同上地點│重4分之1（│與被告陳振│                │
  │3   │綽號阿威│12月間  │        │即半錢之一│豪交易。  │                │
  │    │）      │        │        │半），5千 │          │                │
  │    │        │        │        │元，至少10│          │                │
  │    │        │        │        │次。      │          │                │
  ├──┼────┼────┼────┼─────┼─────┼────────┤
  │    │        │        │        │每次購買安│張智皇直接│                │
  │    │        │        │        │非他命1小 │至上開地點│                │
  │    │張智皇（│91年9月 │        │包，至少1 │與被告陳振│                │
  │4   │綽號怪頭│底至12月│同上地點│千元，共2 │豪交易。  │                │
  │    │）      │底間    │        │次。      │          │                │
  ├──┼────┼────┼────┼─────┼─────┼────────┤
  │    │        │        │        │每次購買海│林瑞華直接│                │
  │    │        │        │        │洛因1包至 │至上開地點│                │
  │    │林瑞華（│91年10至│同上地點│少5 百元，│與被告陳振│                │
  │5   │綽號小林│11月間  │        │共10次。  │豪交易。  │                │
  ├──┼────┼────┼────┼─────┼─────┼────────┤
  │    │        │        │        │          │蕭文斌以持│另有2次為另案被 │
  │    │        │        │        │          │用之093882│告劉靖郁所交易。│
  │    │        │        │        │每次購買海│5184號行動│                │
  │    │        │91年10月│同上地點│洛因1小包 │電話聯絡被│                │
  │6   │蕭文斌  │至11月間│        │至少1千元 │告甲○○前│                │
  │    │        │        │        │，共8次。 │述00000000│                │
  │    │        │        │        │          │61號行動電│                │
  │    │        │        │        │          │話後，再由│                │
  │    │        │        │        │          │被告甲○○│                │
  │    │        │        │        │          │出面交易。│                │
  ├──┼────┼────┼────┼─────┼─────┼────────┤
  │    │        │        │被告陳振│購買安非他│徐福鑫直接│                │
  │    │徐福鑫（│91年5、6│豪位於苗│命1小包， │至上開地點│                │
  │7   │綽號布丁│月間某日│栗縣頭份│1千元。   │與被告陳振│                │
  │    │）      │下午3時 │鎮○○路│          │豪交易。  │                │
  │    │        │許      │37巷13號│          │          │                │
  │    │        │        │居所處  │          │          │                │
  ├──┼────┼────┼────┼─────┼─────┼────────┤
  │    │        │        │        │購買安非他│徐福坤直接│                │
  │    │徐福坤（│91年5、6│同上地點│命1小包，1│至上開地點│                │
  │8   │綽號阿坤│月間某日│        │千元。    │與被告陳振│                │
  │    │）      │傍晚    │        │          │豪交易。  │                │
  ├──┼────┼────┼────┼─────┼─────┼────────┤
  │    │        │        │        │          │夏明樑直接│                │
  │    │        │91年5、6│同上地點│購買海洛因│至上開地點│                │
  │9   │夏明樑（│月間某日│        │1小包，1千│與被告陳振│                │
  │    │綽號阿良│晚上10時│        │元        │豪交易。  │                │
  │    │）      │許      │        │          │          │                │
  ├──┼────┼────┼────┼─────┼─────┼────────┤
  │    │        │        │        │購買安非他│          │                │
  │    │        │91年5、6│同上地點│命1小包， │          │                │
  │    │        │月間下午│        │1千元。   │          │                │
  │    │        │3時許   │        │          │          │                │
  │    │        ├────┼────┼─────┤          │                │
  │    │        │同日晚上│同上地點│購買海洛因│          │                │
  │    │        │11時許  │        │1小包，1千│賴永昌直接│                │
  │10  │賴永昌（│        │        │元。      │至上開地點│                │
  │    │綽號阿昌├────┼────┼─────┤與被告陳振│                │
  │    │）      │92年8月 │苗栗縣頭│購買海洛因│豪交易。  │                │
  │    │        │初某日凌│份鎮八德│1包，至少3│          │                │
  │    │        │晨3時許 │一路「東│千元。    │          │                │
  │    │        │        │庄福德祠│          │          │                │
  │    │        │        │」附近三│          │          │                │
  │    │        │        │合院內  │          │          │                │
  │    │        ├────┼────┼─────┤          │                │
  │    │        │92年9月 │被告陳振│購買海洛因│          │                │
  │    │        │初某日晚│豪上開德│1包，3千元│          │                │
  │    │        │上11時許│義路49號│。        │          │                │
  │    │        │        │住處    │          │          │                │
  ├──┼────┼────┼────┼─────┼─────┼────────┤
  │    │        │92年6月 │苗栗縣頭│購買海洛因│李美雲以持│                │
  │    │        │初某日凌│份鎮運動│2包，共2千│用之093105│                │
  │    │        │晨零時許│公園（位│元。      │4440號行動│                │
  │11  │李美雲（│        │於竹南鎮│          │電話聯絡被│                │
  │    │綽號小云│        │及頭份鎮│          │告甲○○09│                │
  │    │）      │        │交界處）│          │00000000號│                │
  │    │        │        │對面全家│          │行動電話後│                │
  │    │        │        │便利超商│          │，由被告陳│                │
  │    │        ├────┼────┼─────┤振豪出面交│                │
  │    │        │同年7月 │李美雲位│同上數量及│易。      │                │
  │    │        │間某日凌│於苗栗縣│價格。    │          │                │
  │    │        │晨2時許 │頭份鎮文│          │          │                │
  │    │        │        │林路36巷│          │          │                │
  │    │        │        │22弄8號 │          │          │                │
  │    │        │        │住處    │          │          │                │
  ├──┼────┼────┼────┼─────┼─────┼────────┤
  │    │        │91年4月 │被告陳振│購買安非他│溫湧昌以所│                │
  │    │        │初某日下│豪位於德│命1小包，1│使用之0925│                │
  │    │        │午3時許 │義路49號│千元。    │903140號行│                │
  │    │        │        │住處    │          │動電話聯絡│                │
  │    │        │        │        │          │被告甲○○│                │
  │    │        │        │        │          │前述行動電│                │
  │    │        │        │        │          │話後，由被│                │
  │    │        │        │        │          │告甲○○出│                │
  │    │        │        │        │          │面交易。  │                │
  │    │        │        │        │          │          │                │
  │    │        ├────┼────┼─────┼─────┤                │
  │    │        │91年5月 │苗栗縣頭│購買安非他│溫湧昌以03│                │
  │    │        │底某日下│份鎮德義│命1小包，1│0-000000號│                │
  │12  │溫湧昌  │午5時許 │路208號 │千元。    │家用電話聯│                │
  │    │        │        │「彩虹世│          │絡被告陳振│                │
  │    │        │        │界超商」│          │豪0927（後│                │
  │    │        │        │前      │          │面號碼不詳│                │
  │    │        │        │        │          │）行動電話│                │
  │    │        │        │        │          │後，被告陳│                │
  │    │        │        │        │          │振豪命2名 │                │
  │    │        │        │        │          │不詳姓名男│                │
  │    │        │        │        │          │子出面交易│                │
  │    │        │        │        │          │。        │                │
  │    │        ├────┼────┼─────┼─────┤                │
  │    │        │91年6、7│被告陳振│購買安非他│被告甲○○│                │
  │    │        │月間某日│豪上開德│命1小包，1│命不詳姓名│                │
  │    │        │下午3時 │義路49號│千元。    │年籍男子出│                │
  │    │        │許      │住處附近│          │面交易。  │                │
  ├──┼────┼────┼────┼─────┼─────┼────────┤
  │    │        │92年3、4│苗栗縣頭│每次購買海│張國巡以持│                │
  │    │        │月間    │份鎮文化│洛因1 包，│用之091681│                │
  │    │        │        │大街附近│每次至少2 │0202號行動│                │
  │13  │張國巡（│        │某房屋內│千元，共5 │電話聯絡被│                │
  │    │綽號阿狗│        │        │次。      │告甲○○前│                │
  │    │）      │        │        │          │述行動電話│                │
  │    │        │        │        │          │後，再由被│                │
  │    │        │        │        │          │告甲○○出│                │
  │    │        │        │        │          │面交易。  │                │
  │    │        │        │        │          │          │                │
  ├──┼────┼────┼────┼─────┼─────┼────────┤
  │    │        │92年5月 │被告陳振│每次購買海│絲自強以持│                │
  │    │絲自強（│中旬間2 │豪上開德│洛因及安非│用之091774│                │
  │    │綽號小強│天      │義路49號│他命各1 千│0400號行動│                │
  │    │）      │        │住處    │元，共2次 │電話聯絡被│                │
  │14  │        │        │        │，合計4千 │告甲○○前│                │
  │    │        │        │        │元。      │述00000000│                │
  │    │        │        │        │          │43號行動電│                │
  │    │        │        │        │          │話後，由被│                │
  │    │        │        │        │          │告甲○○出│                │
  │    │        │        │        │          │面交易。  │                │
  │    │        ├────┼────┼─────┼─────┤                │
  │    │        │92年6月 │苗栗縣竹│每次購買海│同上聯絡及│                │
  │    │        │初至8月 │南鎮「竹│洛因，1 千│交易方式。│                │
  │    │        │底間    │南保齡球│元至2 千元│          │                │
  │    │        │        │館」    │，共約3次 │          │                │
  │    │        │        │        │。（以最有│          │                │
  │    │        │        │        │利於被告之│          │                │
  │    │        │        │        │1千 元計算│          │                │
  │    │        │        │        │）        │          │                │
  ├──┼────┼────┼────┼─────┼─────┼────────┤
  │    │        │91年5、6│陳郁茹位│購買海洛因│陳郁茹以公│                │
  │    │        │月至92年│於苗栗縣│至少10次，│共電話聯絡│                │
  │15  │陳郁茹（│3、4月間│頭份鎮住│共計至少1 │被告甲○○│                │
  │    │綽號阿茹│        │處      │萬元。    │前述行動電│                │
  │    │）      │        │        │          │話後，由被│                │
  │    │        │        │        │          │告甲○○出│                │
  │    │        │        │        │          │面交易。  │                │
  ├──┼────┼────┼────┼─────┼─────┼────────┤
  │    │        │91年3月 │被告陳振│購買海洛因│絲秀琳直接│                │
  │    │        │初某日凌│豪上開德│1包，1萬4 │至上開地點│                │
  │    │        │晨      │義路37巷│千元。    │與被告陳振│                │
  │    │        │        │13號居所│          │豪交易。  │                │
  │    │        │        │處      │          │          │                │
  │16  │絲秀琳  ├────┼────┼─────┤          │                │
  │    │        │91年5月 │同上地點│購買海洛因│          │                │
  │    │        │初某日中│        │1包，1萬4 │          │                │
  │    │        │午      │        │千元。    │          │                │
  │    │        ├────┼────┼─────┤          │                │
  │    │        │91年6月 │同上地點│購買海洛因│          │                │
  │    │        │間某日凌│        │1包，3萬5 │          │                │
  │    │        │晨      │        │千元。    │          │                │
  ├──┼────┼────┼────┼─────┼─────┼────────┤
  │    │        │91年3月 │被告陳振│購買海洛因│劉文海直接│                │
  │    │        │間某日中│豪上開德│1小包，1千│至左欄地點│                │
  │    │        │午      │義路49號│元。      │與被告陳振│                │
  │    │        │        │住處    │          │豪交易。  │                │
  │17  │劉文海（├────┼────┼─────┤          │                │
  │    │綽號阿海│91年3月 │同上地點│購買海洛因│          │                │
  │    │）      │底某日凌│        │、安非他命│          │                │
  │    │        │晨      │        │各1小包， │          │                │
  │    │        │        │        │共2 千元（│          │                │
  │    │        │        │        │以各1 千元│          │                │
  │    │        │        │        │計算）。  │          │                │
  ├──┼────┼────┼────┼─────┼─────┼────────┤
  │    │        │        │被告陳振│購買海洛因│陳勝忠直接│                │
  │    │陳勝忠（│91年1月 │豪上開德│1包，7千元│至上開地點│                │
  │18  │綽號怪物│間某日上│義路37巷│；安非他命│與被告陳振│                │
  │    │）      │午間    │13號居所│1包，2千元│豪交易。  │                │
  │    │        │        │處      │。        │          │                │
  ├──┴────┴────┴────┴─────┴─────┴────────┤
  │合計：海洛因獲取19萬1 千5 百元之不法利益。                                  │
  │      安非他命獲取2萬5千5百元之不法利益。                                   │
  └──────────────────────────────────────┘
附表二（被告甲○○與另案被告巫淑慧共同販賣毒品部分）：
  ┌──┬────┬────┬────┬─────┬─────┬────────┐
  │編號│販賣對象│犯罪時間│犯罪地點│毒品種類、│聯絡方式  │備            註│
  │    │        │        │        │數量及金額│          │                │
  │    │        │        │        │（新臺幣  │          │                │
  ├──┼────┼────┼────┼─────┼─────┼────────┤
  │    │        │91年9月 │另案被告│每次均購買│蕭文斌以持│1、依臺灣苗栗地 │
  │    │        │間某日起│甲○○位│海洛因1小 │用之093882│   方法院94年度 │
  │    │        │至同年10│於苗栗縣│包，5百或 │5184號行動│   重訴字第4號確│
  │    │        │月間某日│頭份鎮後│1千元，共5│電話聯絡被│   定判決認定之 │
  │    │        │止      │庄里德義│次。      │告甲○○所│   事實。       │
  │    │        │        │路49號住│          │有之091621│2、至少獲取7500 │
  │    │        │        │處附近  │          │6361號行動│   元之不法利益 │
  │    │        │        │        │          │電話，再由│   。           │
  │    │        │        │        │          │另案被告巫│                │
  │1   │蕭文斌  │        │        │          │淑慧出面交│                │
  │    │        │        │        │          │易。      │                │
  │    │        ├────┼────┼─────┼─────┤                │
  │    │        │ 91年9月│        │每次均購買│蕭文斌以同│                │
  │    │        │ 間某日 │        │海洛因1小 │上方式聯絡│                │
  │    │        │ 至92年1│        │包，5百或 │被告甲○○│                │
  │    │        │月間某日│        │1千元，共5│，再由另案│                │
  │    │        │ 止     │        │次。      │被告巫淑慧│                │
  │    │        │        │        │          │出面交易。│                │
  ├──┼────┼────┼────┼─────┼─────┼────────┤
  │    │        │        │        │          │溫湧昌以所│獲取不法利益1千 │
  │    │        │        │        │          │使用之0925│元。            │
  │    │        │91年4月 │苗栗縣頭│購買安非他│903140號行│                │
  │2   │溫湧昌  │底某日上│份鎮信義│命1小包，1│動電話聯絡│                │
  │    │        │午9時許 │路與八德│千元。    │被告甲○○│                │
  │    │        │        │一路口「│          │0935（後面│                │
  │    │        │        │新城餐廳│          │號碼不詳）│                │
  │    │        │        │」附近  │          │行動電話後│                │
  │    │        │        │        │          │，再由另案│                │
  │    │        │        │        │          │被告巫淑慧│                │
  │    │        │        │        │          │出面交易。│                │
  │    │        │        │        │          │          │                │
  ├──┼────┼────┼────┼─────┼─────┼────────┤
  │    │        │        │        │          │張國巡以持│獲取不法利益6千 │
  │    │        │        │        │          │用之091681│元。            │
  │    │        │        │        │          │0202號行動│                │
  │    │        │91年9月 │同上地點│每次購買海│電話聯絡被│                │
  │3   │張國巡（│間某2日 │        │洛因1包3千│告甲○○前│                │
  │    │綽號阿狗│晚上7時 │        │元，共2次 │述00000000│                │
  │    │）      │許      │        │。        │61、092358│                │
  │    │        │        │        │          │1501號行動│                │
  │    │        │        │        │          │電話後，由│                │
  │    │        │        │        │          │另案被告巫│                │
  │    │        │        │        │          │淑慧出面交│                │
  │    │        │        │        │          │易。      │                │
  ├──┼────┼────┼────┼─────┼─────┼────────┤
  │    │        │91年11月│        │          │          │ 獲取3千元之不法│
  │    │        │中旬某日│        │          │          │ 利益。         │
  │    │        │下午1時 │        │          │          │                │
  │    │        │許      │        │          │          │                │
  │    │        │        │        │          │徐志銀以行│                │
  │    │        ├────┤        │每次均海洛│動電話與被│                │
  │    │        │91年11月│        │因1小包，1│告甲○○前│                │
  │4   │徐志銀  │下旬某日│同上地點│千元，共3 │述行動電話│                │
  │    │        │下午1 時│        │次。      │聯絡後，再│                │
  │    │        │許      │        │          │由另案被告│                │
  │    │        ├────┤        │          │巫淑慧出面│                │
  │    │        │91年12月│        │          │交易。    │                │
  │    │        │間某日下│        │          │          │                │
  │    │        │午6時許 │        │          │          │                │
  ├──┴────┴────┴────┴─────┴─────┴────────┤
  │合計：海洛因獲取共計1 萬6千5 百元之不法利益。                               │
  │      安非他命獲取1千元之不法利益。                                         │
  └──────────────────────────────────────┘
附表三：（被告甲○○與另案被告鍾茹卿共同販賣毒品部分）
  ┌──┬────┬────┬────┬─────┬─────┬────────┐
  │編號│販賣對象│犯罪時間│犯罪地點│毒品種類、│聯絡方式  │備            註│
  │    │        │        │        │數量及金額│          │                │
  │    │        │        │        │（新臺幣  │          │                │
  ├──┼────┼────┼────┼─────┼─────┼────────┤
  │    │        │        │被告陳振│          │林瑞華聯絡│1、由被告甲○○ │
  │    │        │91年9月 │豪位於苗│          │被告甲○○│   以0000000000 │
  │1   │林瑞華  │初間某日│栗縣頭份│海洛因2小 │右述行動電│   、0000000000 │
  │    │（綽號小│凌晨2時 │鎮○○路│包共2千元 │話後，再由│   、0000000000 │
  │    │林）    │許      │49號住處│。        │被告鍾茹卿│   、0000000000 │
  │    │        │        │        │          │出面交易。│   、0000000000 │
  │    │        │        │        │          │          │   、0000000000 │
  ├──┼────┼────┼────┼─────┼─────┤   等行動電話及 │
  │    │        │        │        │          │楊凱翔聯絡│   鍾茹卿所有之 │
  │    │        │        │        │          │被告甲○○│   0000000000、 │
  │2   │楊凱翔  │92年6月 │同上地點│海洛因2小 │右述行動電│   0000000000行 │
  │    │（綽號洋│間某日  │        │包共2千元 │話後，再由│   動電話聯絡販 │
  │    │仔）    │        │        │。        │被告鍾茹卿│   毒，販毒所得 │
  │    │        │        │        │          │出面交易。│   皆交予被告陳 │
  │    │        │        │        │          │          │   振豪。       │
  ├──┼────┼────┼────┼─────┼─────┤2、編號1部分，林│
  │    │        │        │苗栗縣竹│          │絲自強以所│   瑞華以2千元之│
  │    │        │92年5月 │南鎮「京│安非他命1 │使用之0917│   銅板購買。   │
  │    │        │間某日  │都遊藝場│小包2千元 │740400號行│3、編號8部分之販│
  │    │        │        │內」    │。        │動電話聯絡│   賣毒品所得業 │
  │    │        ├────┼────┼─────┤被告甲○○│   先由另案被告 │
  │    │        │        │絲自強位│          │0000000000│   賴永昌收取。 │
  │    │        │92年5月 │於苗栗縣│安非他命1 │號行動電話│4、編號3部分有關│
  │    │        │間某日  │頭份鎮民│小包3千元 │後，再由被│   92年6、7月間 │
  │    │        │        │族路之租│。        │告鍾茹卿出│   部分，係由另 │
  │3   │絲自強  │        │屋處    │          │面交易。  │   案被告鍾興彥 │
  │    │（綽號小├────┼────┼─────┤          │   或被告鍾茹卿 │
  │    │強）    │        │        │          │          │   出面交易。   │
  │    │        │92年5月 │同上地點│海洛因1小 │          │5、編號15部分另 │
  │    │        │下旬某日│        │包2千元。 │          │   案被告鍾茹卿 │
  │    │        ├────┼────┼─────┤          │  用前開0000000 │
  │    │        │92年6、7│被告陳振│海洛因、安│          │  314號行動電話 │
  │    │        │月間    │豪前開住│非他命各5 │          │   聯絡另案被告 │
  │    │        │        │處      │次，各至少│          │  黃文龍0000000 │
  │    │        │        │        │500 元。  │          │  644號行動電話 │
  │    │        │        │        │          │          │                │
  ├──┼────┼────┼────┼─────┼─────┤  。            │
  │    │        │        │        │每次海洛因│張國巡聯絡│                │
  │    │        │        │        │5千元，共3│被告甲○○│                │
  │    │        │        │苗栗縣頭│次。      │或被告鍾茹│                │
  │4   │張國巡  │92年8月 │份鎮信東│          │卿前述行動│                │
  │    │（綽號阿│間      │路之永和│          │電話後，再│                │
  │    │狗）    │        │豆漿店前│          │由被告鍾茹│                │
  │    │        │        │        │          │卿出面交易│                │
  │    │        │        │        │          │。        │                │
  ├──┼────┼────┼────┼─────┼─────┤                │
  │    │        │        │        │每次海洛因│賴永昌聯絡│                │
  │    │        │        │        │5千元，共3│被告甲○○│                │
  │    │        │        │        │次；另安非│或另案被告│                │
  │5   │賴永昌  │92年8月 │同上地點│他命1小包1│鍾茹卿前述│                │
  │    │（綽號阿│間      │        │千元。    │行動電話後│                │
  │    │昌）    │        │        │          │，再由被告│                │
  │    │        │        │        │          │鍾茹卿出面│                │
  │    │        │        │        │          │交易。    │                │
  ├──┼────┼────┼────┼─────┼─────┤                │
  │    │        │        │        │          │張智皇聯絡│                │
  │    │        │        │        │          │被告甲○○│                │
  │6   │張智皇  │92年8月 │同上地點│安非他命1 │前述行動電│                │
  │    │（綽號怪│間某日  │        │小包1千元 │話後，再由│                │
  │    │頭）    │        │        │。        │被告鍾茹卿│                │
  │    │        │        │        │          │出面交易。│                │
  ├──┼────┼────┼────┼─────┼─────┤                │
  │    │        │        │        │          │張智威聯絡│                │
  │    │        │        │        │          │被告甲○○│                │
  │7   │張智威  │92年8月 │同右地點│每次海洛因│或被告鍾茹│                │
  │    │（綽號阿│間      │        │1千元，共2│卿前述行動│                │
  │    │威）    │        │        │次。      │電話後，再│                │
  │    │        │        │        │          │由被告鍾茹│                │
  │    │        │        │        │          │卿出面交易│                │
  ├──┼────┼────┼────┼─────┼─────┤                │
  │    │        │        │苗栗縣頭│海洛因1包 │由被告陳振│                │
  │    │        │        │份鎮後庄│至少500 元│豪經另案被│                │
  │8   │絲秀琳  │92年8月 │里德義路│。        │告賴永昌交│                │
  │    │（綽號小│間      │之「彩虹│          │與被告鍾茹│                │
  │    │琳）    │        │世界」前│          │卿出面交易│                │
  ├──┼────┼────┼────┼─────┼─────┤                │
  │    │        │        │        │          │徐志銀聯絡│                │
  │    │        │        │        │          │被告甲○○│                │
  │9   │徐志銀  │92年8月 │同上地點│海洛因1小 │前述行動電│                │
  │    │        │間某日  │        │包1千元。 │話後，再由│                │
  │    │        │        │        │          │另案被告鍾│                │
  │    │        │        │        │          │茹卿出面交│                │
  │    │        │        │        │          │易。      │                │
  ├──┼────┼────┼────┼─────┼─────┤                │
  │    │        │        │        │          │徐福鑫聯絡│                │
  │    │        │        │        │          │被告甲○○│                │
  │10  │徐福鑫  │92年8月 │同上地點│每次海洛因│或另案被告│                │
  │    │（綽號布│間      │        │1小包1千元│鍾茹卿前述│                │
  │    │丁）    │        │        │，共2次。 │行動電話後│                │
  │    │        │        │        │          │，再由鍾茹│                │
  │    │        │        │        │          │卿出面交易│                │
  ├──┼────┼────┼────┼─────┼─────┤                │
  │    │        │        │苗栗縣竹│          │邱郁倫聯絡│                │
  │    │        │        │南鎮之「│          │被告甲○○│                │
  │11  │邱郁倫  │92年8月 │松岩逸汽│每次海洛因│或另案被告│                │
  │    │（綽號小│間某日  │車旅館」│1包5千元，│鍾茹卿前述│                │
  │    │倫）    │        │前、苗栗│共3次。   │行動電話後│                │
  │    │        │        │縣頭份鎮│          │，再由鍾茹│                │
  │    │        │        │六合國小│          │卿出面交易│                │
  │    │        │        │前      │          │。        │                │
  │    │        │        │        │          │          │                │
  ├──┼────┼────┼────┼─────┼─────┤                │
  │    │        │        │        │          │「阿東」聯│                │
  │    │        │        │        │          │絡另案被告│                │
  │12  │綽號「阿│92年8月1│苗栗縣頭│海洛因1包4│鍾茹卿前述│                │
  │    │東」之男│6日     │份鎮信東│千元。    │0000000000│                │
  │    │子      │        │路之永和│          │號行動電話│                │
  │    │        │        │豆漿店前│          │後，由鍾茹│                │
  │    │        │        │        │          │卿出面交易│                │
  ├──┼────┼────┼────┼─────┼─────┤                │
  │    │        │        │        │          │該男子聯絡│                │
  │    │        │        │        │          │另案被告鍾│                │
  │13  │不詳姓名│92年8月2│前開「彩│海洛因2小 │茹卿前述09│                │
  │    │男子    │0日     │虹世界」│包共2千元 │00000000號│                │
  │    │        │        │        │。        │行動電話後│                │
  │    │        │        │        │          │，由鍾茹卿│                │
  │    │        │        │        │          │出面交易。│                │
  ├──┼────┼────┼────┼─────┼─────┤                │
  │    │        │        │        │每次海洛因│鍾興彥聯絡│                │
  │    │        │        │        │1小包1千元│被告甲○○│                │
  │14  │鍾興彥  │92年9月 │前開永和│，共2次； │或另案被告│                │
  │    │（綽號河│間      │豆漿店前│另安非他命│鍾茹卿前述│                │
  │    │馬）    │        │        │1小包1千元│行動電話後│                │
  │    │        │        │        │。        │，再由鍾茹│                │
  │    │        │        │        │          │卿出面交易│                │
  │    │        │        │        │          │。        │                │
  ├──┼────┼────┼────┼─────┼─────┤                │
  │15  │綽號「新│92年11月│新竹市中│海洛因1包1│被告甲○○│                │
  │    │竹當鋪」│29日    │華路上某│萬元。    │交予另案被│                │
  │    │之女子  │        │超商前  │          │告鍾茹卿，│                │
  │    │        │        │        │          │再由鍾茹卿│                │
  │    │        │        │        │          │交予另案被│                │
  │    │        │        │        │          │告黃文龍出│                │
  │    │        │        │        │          │面交易。  │                │
  ├──┴────┴────┴────┴─────┴─────┴────────┤
  │合計：海洛因獲取共計7萬7千元之不法利益。                                    │
  │      安非他命獲取共計1萬零5百元之不法利益。                                │
  └──────────────────────────────────────┘
附表四：（被告甲○○與另案被告邱郁倫、絲自強共同販賣毒品
         部分）
  ┌──┬────┬────┬────┬─────┬─────┬────────┐
  │編號│販賣對象│犯罪時間│犯罪地點│毒品種類、│聯絡方式  │備           註 │
  │    │        │        │        │數量及金額│          │                │
  │    │        │        │        │（新臺幣  │          │                │
  ├──┼────┼────┼────┼─────┼─────┼────────┤
  │    │        │92年5月 │另案被告│每次海洛因│另案被告張│1、販毒所得皆交 │
  │    │        │間      │張國巡位│1小包2千元│國巡以電話│   予被告甲○○ │
  │    │        │        │於苗栗縣│，共3次。 │聯絡被告陳│   。           │
  │    │        │        │頭份鎮住│          │振豪所使用│2、編號7部分，另│
  │1   │張國巡  │        │處      │          │之00000000│   案被告邱郁倫 │
  │    │（綽號阿├────┼────┼─────┤01 號 行動│   尚贈送安非他 │
  │    │狗）    │        │        │          │電話或另案│   命吸食器一組 │
  │    │        │92年5月 │同右地點│安非他命1 │被告絲自強│   。           │
  │    │        │間某日  │        │小包2千元 │、邱郁倫共│                │
  │    │        │        │        │。        │同使用之09│                │
  │    │        │        │        │          │00000000號│                │
  │    │        │        │        │          │行動電話後│                │
  │    │        │        │        │          │，再由絲自│                │
  │    │        │        │        │          │強及邱郁倫│                │
  │    │        │        │        │          │出面交易。│                │
  ├──┼────┼────┼────┼─────┼─────┤                │
  │    │        │        │苗栗縣頭│          │蕭文斌以持│                │
  │    │        │92年5月 │份鎮忠孝│          │用之093882│                │
  │    │        │中旬某日│二路之「│          │5184號行動│                │
  │    │        │下午6時 │永和豆漿│          │電話或公共│                │
  │    │        │        │店」附近│          │電話與另案│                │
  │    │        ├────┼────┤          │被告絲自強│                │
  │    │        │92年7月 │苗栗縣頭│          │、邱郁倫使│                │
  │    │        │初某日上│份鎮八德│各海洛因1 │用之前開行│                │
  │    │        │午8時許 │一路之「│小包1千元 │動電話聯絡│                │
  │    │        │        │東庄福德│，共計3千 │，再由絲自│                │
  │2   │蕭文斌  │        │祠」附近│元。      │強、邱郁倫│                │
  │    │        │        │        │          │出面交易。│                │
  │    │        ├────┼────┤          │          │                │
  │    │        │92年7月 │苗栗縣竹│          │          │                │
  │    │        │底某日上│南鎮「松│          │          │                │
  │    │        │午7時許 │岩逸汽車│          │          │                │
  │    │        │        │旅館」附│          │          │                │
  │    │        │        │近之「全│          │          │                │
  │    │        │        │家便利商│          │          │                │
  │    │        │        │店」前  │          │          │                │
  ├──┼────┼────┼────┼─────┼─────┤                │
  │    │        │92年7月 │苗栗縣頭│海洛因1小 │薛宏益以持│                │
  │    │        │間某日  │份鎮東庄│包1千。   │用之096055│                │
  │    │        │        │里八德1 │          │3578號與另│                │
  │    │        │        │路之「山│          │案被告邱郁│                │
  │    │        │        │葡萄餐廳│          │倫、絲自強│                │
  │3   │薛宏益  │        │」前面  │          │上開行動電│                │
  │    │（綽號小├────┼────┼─────┤話聯絡後，│                │
  │    │四）    │        │被告邱郁│          │二人出面與│                │
  │    │        │92年8月1│倫位於苗│海洛因1小 │薛宏益交易│                │
  │    │        │4日晚上9│栗縣竹南│包5百元。 │。        │                │
  │    │        │時許    │鎮照南里│          │          │                │
  │    │        │        │光復路21│          │          │                │
  │    │        │        │8號租屋 │          │          │                │
  │    │        │        │處附近某│          │          │                │
  │    │        │        │燒鴨店。│          │          │                │
  ├──┼────┼────┼────┼─────┼─────┤                │
  │    │        │        │苗栗縣頭│          │楊凱翔與另│                │
  │    │        │        │份鎮東庄│          │案被告陳振│                │
  │    │        │        │里八德1 │海洛因1小 │豪前開行動│                │
  │4   │楊凱翔  │92年7月 │路之「山│包1千元。 │電話聯絡後│                │
  │    │（綽號洋│間      │葡萄餐廳│          │，由被告邱│                │
  │    │仔）    │        │」前面  │          │郁倫出面交│                │
  │    │        │        │        │          │易。      │                │
  ├──┼────┼────┼────┼─────┼─────┤                │
  │    │        │        │苗栗縣頭│          │「鍋爸」以│                │
  │    │        │        │份鎮東庄│          │持用之0916│                │
  │    │        │92年8月1│里八德1 │海洛因1小 │741792號行│                │
  │    │        │3日上午1│路之「山│包1千元。 │動電話與另│                │
  │5   │綽號「鍋│1時許   │葡萄餐廳│          │案被告邱郁│                │
  │    │爸」男子│        │」前面  │          │倫、絲自強│                │
  │    │        ├────┼────┼─────┤前開行動電│                │
  │    │        │同日晚上│苗栗縣頭│海洛因1小 │話聯絡後，│                │
  │    │        │11時許  │份鎮尖山│包1千元。 │由被告邱郁│                │
  │    │        │        │大橋旁  │          │倫出面交易│                │
  │    │        │        │        │          │。        │                │
  ├──┼────┼────┼────┼─────┼─────┤                │
  │    │        │        │        │          │該女子以（│                │
  │    │        │        │        │          │037）47244│                │
  │6   │綽號「黑│92年8月1│苗栗縣頭│海洛因1小 │2號室內電 │                │
  │    │豬」男子│4日晚上6│份鎮東庄│包5百元。 │話與另案被│                │
  │    │之妹    │時許    │里八德1 │          │告絲自強、│                │
  │    │        │        │路之「山│          │邱郁倫前開│                │
  │    │        │        │葡萄餐廳│          │行動電話聯│                │
  │    │        │        │」前面  │          │絡後，由邱│                │
  │    │        │        │        │          │郁倫出面交│                │
  │    │        │        │        │          │易。      │                │
  ├──┼────┼────┼────┼─────┼─────┤                │
  │    │        │        │        │          │該男子以09│                │
  │    │        │        │        │          │00000000號│                │
  │    │        │92年8月 │苗栗縣頭│安非他命1 │行動電話聯│                │
  │7   │綽號「祥│23日凌晨│份鎮中央│小包2千元 │絡另案被告│                │
  │    │哥」男子│零時許  │路旁「小│。        │絲自強、邱│                │
  │    │        │        │愷客家小│          │郁倫前開行│                │
  │    │        │        │炒」旁  │          │動電話後，│                │
  │    │        │        │        │          │由邱郁倫出│                │
  │    │        │        │        │          │面交易。  │                │
  ├──┼────┼────┼────┼─────┼─────┤                │
  │    │        │        │        │          │該女子以不│                │
  │    │        │        │被告邱郁│安非他命1 │詳電話聯絡│                │
  │8   │綽號「玉│92年8月 │倫上址住│小包5百元 │另案被告絲│                │
  │    │玲」女子│27日凌晨│處附近之│。        │自強、邱郁│                │
  │    │        │3時許   │「東米便│          │倫前開行動│                │
  │    │        │        │當店」旁│          │電話後，由│                │
  │    │        │        │        │          │邱郁倫出面│                │
  │    │        │        │        │          │交易。    │                │
  ├──┴────┴────┴────┴─────┴─────┴────────┤
  │合計：海洛因獲取共計1 萬4千元之不法利益。                                   │
  │      安非他命獲取共計4千5百元之不法利益。                                  │
  └──────────────────────────────────────┘
附表五：（被告甲○○與另案被告陳美萍共同販賣毒品部分）
  ┌──┬────┬────┬────┬─────┬─────┬────────┐
  │編號│販賣對象│犯罪時間│犯罪地點│毒品種類、│聯絡方式  │備            註│
  │    │        │        │        │數量及金額│          │                │
  │    │        │        │        │（新臺幣）│          │                │
  ├──┼────┼────┼────┼─────┼─────┼────────┤
  │    │        │        │        │          │張國巡聯絡│1、被告甲○○提 │
  │    │        │        │        │          │另案被告陳│   供其所有之092│
  │1   │張國巡  │92年1、2│苗栗縣頭│海洛因3小 │美萍使用之│   0000000、0927│
  │    │（綽號阿│月間某日│份鎮永貞│包共3千元 │0000000000│   157644、09176│
  │    │狗）    │凌晨1時 │路之「成│。        │號行動電話│   76374、091770│
  │    │        │許      │昌加油站│          │後，約在前│   5831、0000000│
  │    │        │        │」前    │          │述地點交易│   997、00000000│
  │    │        │        │        │          │。        │   30號行動電話 │
  ├──┼────┼────┼────┼─────┼─────┤   供自己或陳美 │
  │    │        │        │        │          │邱郁倫以09│   萍作為聯絡販 │
  │    │        │        │        │          │00000000號│   毒之用。     │
  │2   │邱郁倫  │92年5、6│新竹市香│海洛因1小 │行動電話聯│2、另案被告陳美 │
  │    │（綽號小│月間某日│山區中華│包共1千元 │絡另案被告│   萍販毒所得皆 │
  │    │倫）    │凌晨0 時│路與公義│。        │陳美萍使用│   交予被告陳振 │
  │    │        │許      │路交岔路│          │之00000000│   豪。         │
  │    │        │        │口之「全│          │30號行動電│3、編號7部分，被│
  │    │        │        │國加油站│          │話，再約至│   告甲○○所涉 │
  │    │        │        │」前    │          │上開地點，│   過失致死及公 │
  │    │        │        │        │          │由陳美萍與│   共危險等罪嫌 │
  │    │        │        │        │          │另案被告黃│   部分，另本院 │
  │    │        │        │        │          │文龍出面交│   判決確定。   │
  │    │        │        │        │          │易。      │                │
  ├──┼────┼────┼────┼─────┼─────┤                │
  │    │        │        │        │          │被告甲○○│                │
  │    │        │        │        │          │叫另案被告│                │
  │    │        │        │苗栗縣頭│          │陳美萍與另│                │
  │    │        │92年6月 │份鎮銀河│4分之1海洛│案被告黃文│                │
  │    │        │底間某日│路之「大│因1包，1千│龍將上開海│                │
  │    │        │上午11時│溪地遊藝│元（未取得│洛因交予謝│                │
  │    │        │許      │場」對面│價金，不計│紹峰，然陳│                │
  │    │        │        │某公寓。│入販毒所得│美萍及黃文│                │
  │    │        │        │        │）。      │龍並未收錢│                │
  │    │        │        │        │          │。        │                │
  │    │        ├────┼────┼─────┼─────┤                │
  │    │        │92年7月 │        │          │均由被告陳│                │
  │3   │謝紹峰（│間某日晚│        │          │振豪將前述│                │
  │    │綽號金中│上9時許 │        │          │0000000000│                │
  │    │、阿中）├────┤        │          │號行動電話│                │
  │    │        │92年7月 │        │          │交予另案被│                │
  │    │        │底某日中│        │          │告陳美萍，│                │
  │    │        │午12時許│        │          │再與謝紹峰│                │
  │    │        ├────┤        │          │持用之0917│                │
  │    │        │92年8月 │均在苗栗│每次均係海│870077號行│                │
  │    │        │間某日上│縣頭份鎮│洛因1包6千│動電話聯絡│                │
  │    │        │午6時許 │銀河路旁│元。      │約至上開地│                │
  │    │        ├────┤之「紅兵│          │點，由陳美│                │
  │    │        │92年8月 │檳榔攤」│          │萍出面交易│                │
  │    │        │底某日中│前      │          │。        │                │
  │    │        │午12時許│        │          │          │                │
  │    │        ├────┤        │          │          │                │
  │    │        │92年8月 │        │          │          │                │
  │    │        │底某日凌│        │          │          │                │
  │    │        │晨2時許 │        │          │          │                │
  │    │        ├────┼────┼─────┼─────┤                │
  │    │        │        │        │          │謝紹峰以前│                │
  │    │        │        │        │          │述電話聯絡│                │
  │    │        │92年10月│苗栗縣頭│          │另案被告陳│                │
  │    │        │初某日下│份鎮信東│海洛因1包1│美萍持用之│                │
  │    │        │午6時許 │路之永和│萬2千元。 │被告甲○○│                │
  │    │        │        │豆漿店前│          │之00000000│                │
  │    │        │        │        │          │01號行動電│                │
  │    │        │        │        │          │話，再約至│                │
  │    │        │        │        │          │上開地點交│                │
  │    │        │        │        │          │易。      │                │
  ├──┼────┼────┼────┼─────┼─────┤                │
  │    │        │        │        │          │顏宏岳先與│                │
  │    │        │        │        │          │被告甲○○│                │
  │    │        │        │        │          │聯絡，再由│                │
  │4   │顏宏岳  │92年10月│苗栗縣竹│海洛因1包1│甲○○駕車│                │
  │    │（綽號瘦│中旬某日│南鎮維新│萬2千元。 │載另案被告│                │
  │    │哥）    │中午12時│街之「88│          │陳美萍至上│                │
  │    │        │許      │遊藝場」│          │開地點，由│                │
  │    │        │        │前      │          │陳美萍下車│                │
  │    │        │        │        │          │與顏宏岳出│                │
  │    │        │        │        │          │面交易。  │                │
  ├──┼────┼────┼────┼─────┼─────┤                │
  │    │        │        │苗栗縣頭│          │陳郁茹聯絡│                │
  │    │        │        │份鎮八德│          │被告甲○○│                │
  │5   │陳郁茹  │92年7、8│一路「東│海洛因1包4│後，再由另│                │
  │    │（綽號阿│月某日中│庄福德祠│千5百元   │案被告陳美│                │
  │    │茹）    │午12時40│」附近三│          │萍出面與陳│                │
  │    │        │分許    │合院（被│          │郁茹交易。│                │
  │    │        │        │告甲○○│          │          │                │
  │    │        │        │當時臨時│          │          │                │
  │    │        │        │租屋處）│          │          │                │
  ├──┼────┼────┼────┼─────┼─────┤                │
  │    │        │        │        │          │絲自強聯絡│                │
  │    │絲自強  │92年6至8│        │          │被告甲○○│                │
  │6   │（綽號小│月間某日│同上地點│海洛因1包6│後，由另案│                │
  │    │強）    │下午1時 │        │千元。    │被告陳美萍│                │
  │    │        │許      │        │          │出面交易。│                │
  ├──┼────┼────┼────┼─────┼─────┤                │
  │    │        │92年11月│新竹市某│海洛因1包1│該女子以09│                │
  │    │        │10日    │處      │萬元（此部│00000000號│                │
  │    │        │        │        │分不計入販│行動電話與│                │
  │    │        │        │        │毒所得）。│被告甲○○│                │
  │    │        │        │        │          │聯絡後，陳│                │
  │    │        │        │        │          │振豪駕駛8B│                │
  │    │        │        │        │          │—3111號自│                │
  │    │        │        │        │          │用小客車搭│                │
  │    │        │        │        │          │載另案被告│                │
  │    │        │        │        │          │陳美萍與另│                │
  │    │        │        │        │          │案被告黃文│                │
  │    │        │        │        │          │龍準備至新│                │
  │    │        │        │        │          │竹市某處交│                │
  │    │        │        │        │          │易，途中發│                │
  │    │        │        │        │          │生車禍，被│                │
  │    │        │        │        │          │告甲○○立│                │
  │    │        │        │        │          │即逃逸而未│                │
  │    │        │        │        │          │交易成功。│                │
  │    │        ├────┼────┼─────┼─────┤                │
  │    │綽號「新│92年11月│新竹市中│海洛因1包1│該女子以同│                │
  │7   │竹當鋪女│28日凌晨│華路與四│萬元      │上方式聯絡│                │
  │    │子」    │2時許   │維路交岔│          │另案被告陳│                │
  │    │        │        │路口之7-│          │振豪，再由│                │
  │    │        │        │ELEVEN便│          │被告甲○○│                │
  │    │        │        │利超商前│          │駕駛車號05│                │
  │    │        │        │        │          │61—HB自用│                │
  │    │        │        │        │          │小客車搭載│                │
  │    │        │        │        │          │另案被告陳│                │
  │    │        │        │        │          │美萍及另案│                │
  │    │        │        │        │          │被告黃文龍│                │
  │    │        │        │        │          │至上開約定│                │
  │    │        │        │        │          │地點，由另│                │
  │    │        │        │        │          │案被告黃文│                │
  │    │        │        │        │          │龍在該車上│                │
  │    │        │        │        │          │出面與該女│                │
  │    │        │        │        │          │子交易。  │                │
  ├──┴────┴────┴────┴─────┴─────┴────────┤
  │合計：海洛因獲取共計5萬4千5 百元之不法利益。                                │
  │      安非他命無。                                                          │
  └──────────────────────────────────────┘
附表六：（被告甲○○與另案被告黃文龍共同販賣毒品部分）
  ┌──┬────┬────┬────┬─────┬─────┬────────┐
  │編號│販賣對象│犯罪時間│犯罪地點│毒品種類、│聯絡方式  │備            註│
  │    │        │        │        │數量及金額│          │                │
  │    │        │        │        │（新臺幣）│          │                │
  ├──┼────┼────┼────┼─────┼─────┼────────┤
  │    │        │        │        │          │邱郁倫以09│1、另案被告黃文 │
  │    │        │        │        │          │00000000號│   龍販毒所得皆 │
  │    │        │        │新竹市香│海洛因1 小│行動電話聯│   交予被告陳振 │
  │    │        │        │山區中華│包共1千元 │絡另案被告│   豪。         │
  │    │        │92年5、6│路與公義│（與附表5 │陳美萍使用│2、編號6部分，被│
  │1   │邱郁倫  │月間某日│路交岔路│編號2重複 │之00000000│   告甲○○所涉 │
  │    │（綽號小│凌晨零時│口之「全│，此部分販│30號行動電│   過失致死及公 │
  │    │倫）    │許      │國加油站│毒所得不計│話，再約至│   共危險等罪嫌 │
  │    │        │        │」前    │入）。    │上開地點，│   部分，另由本 │
  │    │        │        │        │          │由另案被告│   院決確定。   │
  │    │        │        │        │          │黃文龍載另│   被告甲○○因 │
  │    │        │        │        │          │案被告陳美│   此將該車出售 │
  │    │        │        │        │          │萍至該約定│   ，再將其女友 │
  │    │        │        │        │          │地點，由另│   林佳容所有之 │
  │    │        │        │        │          │案被告陳美│   車號0561—HB │
  │    │        │        │        │          │萍出面交易│   自用小客車拿 │
  │    │        │        │        │          │。        │   來使用。     │
  ├──┼────┼────┼────┼─────┼─────┤3、編號7部分，另│
  │    │        │        │        │          │被告甲○○│   案被告黃文龍 │
  │    │        │        │        │          │叫另案被告│   所涉過失傷害 │
  │    │        │        │苗栗縣頭│          │陳美萍與另│   及公共危險等 │
  │2   │謝紹峰（│92年6月 │份鎮銀河│4分之1海洛│案被告黃文│   罪嫌，另由臺 │
  │    │綽號金中│底間某日│路之「大│因1 包，（│龍將上開海│   灣苗栗地方法 │
  │    │）      │上午11時│溪地遊藝│未收價金，│洛因交予謝│   院判決確定。 │
  │    │        │許      │場」對面│此部分不計│紹峰，然另│4、編號1、2、6(1)│
  │    │        │        │某公寓。│入販毒所得│案被告黃文│   (2)獲取之不法 │
  │    │        │        │        │）。      │龍及另案被│   利益與附表5編│
  │    │        │        │        │          │告陳美萍並│   號2、3、7重複│
  │    │        │        │        │          │未收錢。  │   部分不予算入 │
  │    │        │        │        │          │          │   。           │
  │    │        │        │        │          │          │                │
  │    │        │        │        │          │          │                │
  │    │        │        │        │          │          │                │
  │    │        │        │        │          │          │                │
  ├──┼────┼────┼────┼─────┼─────┤                │
  │    │        │        │        │          │該男子以09│                │
  │    │        │        │        │          │00000000、│                │
  │    │        │        │        │          │000000000 │                │
  │3   │綽號「小│92年9月2│苗栗縣頭│海洛因1包1│號電話聯絡│                │
  │    │白」之男│1日晚上1│份鎮德義│千元。    │另案被告黃│                │
  │    │子      │1時許   │路208號 │          │文龍持用之│                │
  │    │        │        │之「彩虹│          │被告甲○○│                │
  │    │        │        │世界便利│          │所有之0923│                │
  │    │        │        │商店」前│          │581501號行│                │
  │    │        │        │        │          │動電話，再│                │
  │    │        │        │        │          │約至左欄地│                │
  │    │        │        │        │          │點，由另案│                │
  │    │        │        │        │          │被告黃文龍│                │
  │    │        │        │        │          │出面交易。│                │
  ├──┼────┼────┼────┼─────┼─────┤                │
  │    │        │        │        │          │該男子以09│                │
  │    │        │        │        │          │00000000號│                │
  │    │        │        │        │          │行動電話予│                │
  │4   │綽號「阿│92年9月2│苗栗縣竹│海洛因1包5│另案被告黃│                │
  │    │吉」之男│1日凌晨 │南鎮之「│00元。    │文龍持用之│                │
  │    │子      │零時許  │五穀宮」│          │上開092358│                │
  │    │        │        │        │          │1501號行動│                │
  │    │        │        │        │          │電話，再由│                │
  │    │        │        │        │          │另案被告黃│                │
  │    │        │        │        │          │文龍出面交│                │
  │    │        │        │        │          │易。      │                │
  ├──┼────┼────┼────┼─────┼─────┤                │
  │    │        │        │        │          │均由該男子│                │
  │    │        │        │        │          │與被告陳振│                │
  │    │        │        │        │          │豪聯絡後，│                │
  │5   │姓名年籍│92年11月│均在新竹│均海洛因1 │由甲○○駕│                │
  │    │不詳之成│中旬某日│市火車站│包（均尚未│駛0561—HB│                │
  │    │年男子  │        │前      │取得價金，│自用小客車│                │
  │    │        ├────┤        │不計入販毒│搭載另案被│                │
  │    │        │上開日期│        │所得）    │告黃文龍與│                │
  │    │        │隔日    │        │          │另案被告林│                │
  │    │        │        │        │          │偉民至左欄│                │
  │    │        │        │        │          │地點交易。│                │
  ├──┼────┼────┼────┼─────┼─────┤                │
  │    │        │(1)92年11│地點不詳│海洛因1包1│該女子以09│                │
  │    │        │  月10日│        │萬元（與附│00000000號│                │
  │    │        │        │        │表5編號7重│行動電話與│                │
  │    │        │        │        │複，此部分│被告甲○○│                │
  │    │        │        │        │不計入販毒│聯絡後，由│                │
  │    │        │        │        │所得）。  │甲○○駕駛│                │
  │    │        │        │        │          │8B—3111號│                │
  │    │        │        │        │          │自用小客車│                │
  │    │        │        │        │          │搭載另案被│                │
  │    │        │        │        │          │告黃文龍與│                │
  │    │        │        │        │          │另案被告陳│                │
  │    │        │        │        │          │美萍欲至新│                │
  │    │        │        │        │          │竹市某處交│                │
  │    │        │        │        │          │易，途中發│                │
  │    │        │        │        │          │生車禍，被│                │
  │    │        │        │        │          │告甲○○立│                │
  │    │        │        │        │          │即逃逸而未│                │
  │    │        │        │        │          │交易成功。│                │
  │    │        ├────┼────┼─────┼─────┤                │
  │    │        │(2)92年11│新竹市中│海洛因1包1│該女子以09│                │
  │    │        │  月28日│華路與四│萬元（與附│00000000號│                │
  │    │        │  凌晨2 │維街交岔│表5編號7重│行動電話與│                │
  │    │        │  時許  │路口之7-│複，此部分│被告甲○○│                │
  │    │綽號「新│        │ELEVEN便│不計入販毒│0000000000│                │
  │6   │竹當鋪女│        │利超商前│所得）    │號行動電話│                │
  │    │子」    │        │        │          │聯絡，再由│                │
  │    │        │        │        │          │甲○○聯絡│                │
  │    │        │        │        │          │黃文龍0916│                │
  │    │        │        │        │          │647997號行│                │
  │    │        │        │        │          │動電話後，│                │
  │    │        │        │        │          │由黃文龍駕│                │
  │    │        │        │        │          │駛甲○○所│                │
  │    │        │        │        │          │有車號0561│                │
  │    │        │        │        │          │—HB自用小│                │
  │    │        │        │        │          │客車搭載另│                │
  │    │        │        │        │          │案被告陳美│                │
  │    │        │        │        │          │萍至左欄約│                │
  │    │        │        │        │          │定地點交易│                │
  │    │        │        │        │          │。        │                │
  │    │        ├────┼────┼─────┼─────┤                │
  │    │        │(3)92年11│新竹市某│海洛因1包1│該女子以09│                │
  │    │        │  月28日│處      │萬元（未交│00000000號│                │
  │    │        │  晚上7 │        │易成功，此│行動電話與│                │
  │    │        │  時許  │        │部分不計入│被告甲○○│                │
  │    │        │        │        │販毒所得）│0000000000│                │
  │    │        │        │        │          │號行動電話│                │
  │    │        │        │        │          │聯絡，再由│                │
  │    │        │        │        │          │黃文龍駕駛│                │
  │    │        │        │        │          │上開自用小│                │
  │    │        │        │        │          │客車搭載另│                │
  │    │        │        │        │          │案被告林偉│                │
  │    │        │        │        │          │民至新竹市│                │
  │    │        │        │        │          │某處交易，│                │
  │    │        │        │        │          │惟途中發生│                │
  │    │        │        │        │          │車禍撞及被│                │
  │    │        │        │        │          │害人黃開祥│                │
  │    │        │        │        │          │而未交易成│                │
  │    │        │        │        │          │功。      │                │
  │    │        ├────┼────┼─────┼─────┤                │
  │    │        │(4)92年11│新竹市中│海洛因1包1│被告甲○○│                │
  │    │        │  月30日│華路與四│萬元      │將海洛因交│                │
  │    │        │  凌晨1 │維路口之│          │給另案被告│                │
  │    │        │  時許  │7-ELEVEN│          │鍾茹卿後，│                │
  │    │        │        │便利超商│          │再由鍾茹卿│                │
  │    │        │        │前      │          │轉交另案被│                │
  │    │        │        │        │          │告黃文龍，│                │
  │    │        │        │        │          │由黃文龍以│                │
  │    │        │        │        │          │0000000000│                │
  │    │        │        │        │          │號行動電話│                │
  │    │        │        │        │          │聯絡該女子│                │
  │    │        │        │        │          │。        │                │
  │    │        ├────┼────┼─────┼─────┤                │
  │    │        │(5)92年12│新竹市中│海洛因1包1│該女子以09│                │
  │    │        │  月5日 │華路與四│萬元      │00000000號│                │
  │    │        │  凌晨5 │維路口之│          │行動電話聯│                │
  │    │        │  時許  │7-ELEVEN│          │絡被告陳振│                │
  │    │        │        │便利超商│          │豪後，再由│                │
  │    │        │        │前      │          │甲○○與黃│                │
  │    │        │        │        │          │文龍091767│                │
  │    │        │        │        │          │6374號行動│                │
  │    │        │        │        │          │電話聯絡後│                │
  │    │        │        │        │          │，由黃文龍│                │
  │    │        │        │        │          │駕駛甲○○│                │
  │    │        │        │        │          │所有車號05│                │
  │    │        │        │        │          │61－HB自用│                │
  │    │        │        │        │          │小客車至左│                │
  │    │        │        │        │          │欄地點交易│                │
  │    │        │        │        │          │。        │                │
  ├──┴────┴────┴────┴─────┴─────┴────────┤
  │合計：海洛因獲取共計2 萬1 千5 百元之不法利益。                              │
  └──────────────────────────────────────┘
附表七：（被告甲○○與另案被告劉靖郁共同販賣毒品部分）
  ┌──┬────┬────┬────┬───────────┬────────┐
  │編號│販賣對象│犯罪時間│犯罪地點│毒品種類、數量及金額  │ 備註           │
  │    │        │        │        │（新臺幣）            │                │
  ├──┼────┼────┼────┼───────────┼────────┤
  │    │        │91年9或 │另案被告│販賣海洛因1 次，1 小包│被告劉靖郁販毒所│
  │    │張國巡  │10月間  │甲○○位│1000元。              │得均交予被告陳振│
  │1   │（綽號阿│        │於苗栗縣│                      │豪。            │
  │    │狗）    │        │頭份鎮德│                      │                │
  │    │        │        │義路49號│                      │                │
  │    │        │        │住處附近│                      │                │
  │    │        │        │        │                      │                │
  ├──┼────┼────┼────┼───────────┤                │
  │    │魏鳳亭  │91年11月│同上處所│販賣海洛因2 次，1 次1 │                │
  │2   │（綽號亞│至12月間│        │小包500 元，1 次1 小包│                │
  │    │亞）    │        │        │2000元，2 次合計2500  │                │
  │    │        │        │        │元。                  │                │
  ├──┼────┼────┼────┼───────────┤                │
  │    │張智威  │91年11月│同上處所│販賣海洛因2 次，每次1 │                │
  │3   │（綽號阿│至12月間│        │包重半錢的一半（俗稱4 │                │
  │    │威）    │        │        │分之1）3000 元，2 次合│                │
  │    │        │        │        │計6000元。            │                │
  ├──┼────┼────┼────┼───────────┤                │
  │    │蕭文斌  │91年10月│同上處所│販賣海洛因2 次，每次1 │                │
  │4   │（綽號阿│至11月間│        │小包1000元，2 次合計  │                │
  │    │斌）    │        │        │2000元 。             │                │
  ├──┼────┼────┼────┼───────────┤                │
  │    │徐志銀（│91年9或 │同上處所│販賣海洛因1 次，1 小包│                │
  │5   │綽號阿銀│10月間  │        │1000 元。             │                │
  │    │）      │        │        │                      │                │
  ├──┴────┴────┴────┴───────────┴────────┤
  │合計：海洛因獲取1 萬2 千5 百元之不法利益。                                  │
  └──────────────────────────────────────┘
附表八：（被告甲○○與另案被告陳郁茹共同販賣毒品部分）
  ┌──┬────┬────┬────┬─────┬─────┬────────┐
  │編號│販賣對象│犯罪時間│犯罪地點│毒品種類、│聯絡方式  │備            註│
  │    │        │        │        │數量及金額│          │                │
  │    │        │        │        │（新臺幣  │          │                │
  ├──┼────┼────┼────┼─────┼─────┼────────┤
  │    │        │1、90年2│另案被告│每次均購買│巫淑慧聯絡│販賣毒品所得均交│
  │    │        │   月底 │陳郁茹位│海洛因1小 │另案被告陳│予被告甲○○。  │
  │    │        │   某日 │於苗栗縣│包，1千元 │郁茹持用之│                │
  │    │        │2、90年4│頭份鎮民│。        │0000000000│                │
  │1   │巫淑慧（│   月中 │族里中華│          │號行動電話│                │
  │    │綽號小可│   旬某 │路953巷 │          │後，再由另│                │
  │    │）      │   日   │14 號12 │          │案被告陳郁│                │
  │    │        │3、90年5│樓租屋處│          │茹出面交易│                │
  │    │        │   月中 │（及亞力│          │。        │                │
  │    │        │   旬某 │飯店後方│          │          │                │
  │    │        │   日   │豪旺大樓│          │          │                │
  │    │        │        │）      │          │          │                │
  ├──┼────┼────┼────┼─────┼─────┤                │
  │    │黃文龍（│90年7、8│        │每次購買海│黃文龍聯絡│                │
  │    │綽號阿龍│月間某日│        │洛因1小包 │另案被告陳│                │
  │2   │）、陳美│起至92年│同上地點│，1千元， │郁茹上開行│                │
  │    │萍（綽號│4、5月間│        │至少20次以│動電話後，│                │
  │    │小萍）  │某日止  │        │上（以20次│再由另案被│                │
  │    │        │        │        │計算）。  │告陳郁茹出│                │
  │    │        │        │        │          │面交易。  │                │
  ├──┼────┼────┼────┼─────┼─────┤                │
  │    │        │        │        │          │邱志傑以持│                │
  │    │        │        │        │          │用之093358│                │
  │    │        │90年2月 │同上地點│每次購買海│4397號行動│                │
  │    │        │中旬某日│        │洛因1小包 │電話聯絡另│                │
  │3   │邱志傑  │起至92年│        │，5百元， │案被告陳郁│                │
  │    │        │9月6日下│        │共4次。   │茹上開行動│                │
  │    │        │午3、4時│        │          │電話後，再│                │
  │    │        │許止    │        │          │由另案被告│                │
  │    │        │        │        │          │陳郁茹出面│                │
  │    │        │        │        │          │交易。    │                │
  ├──┼────┼────┼────┼─────┼─────┤                │
  │    │        │        │        │每次購買海│吳雅娟聯絡│                │
  │    │        │        │吳雅娟位│洛因1小包 │另案被告陳│                │
  │    │吳雅娟（│90年7月 │於苗栗縣│至少1千元 │郁茹開行動│                │
  │4   │綽號小雅│間起至12│頭份鎮日│，共7次； │電話後，再│                │
  │    │）      │月中旬止│新街之「│每次購買安│由另案被告│                │
  │    │        │        │泡泡龍遊│非他命1小 │陳郁茹出面│                │
  │    │        │        │藝場」4 │包至少1千 │交易。    │                │
  │    │        │        │樓居所處│元，共2次 │          │                │
  │    │        │        │        │。        │          │                │
  ├──┼────┼────┼────┼─────┼─────┤                │
  │    │        │        │        │          │李國雄聯絡│                │
  │    │        │91年3月 │同上被告│每次購買海│另案被告陳│                │
  │5   │李國雄  │間起至92│陳郁茹居│洛因1小包 │郁茹上開09│                │
  │    │        │年9月7日│所處    │至少5百元 │00000000號│                │
  │    │        │止      │        │，至少30次│行動電話後│                │
  │    │        │        │        │。        │，再由另案│                │
  │    │        │        │        │          │被告陳郁茹│                │
  │    │        │        │        │          │出面交易。│                │
  ├──┼────┼────┼────┼─────┼─────┤                │
  │    │        │        │        │          │徐志華聯絡│                │
  │    │        │90年2月 │同上地點│每次購買海│另案被告陳│                │
  │6   │徐志華（│中旬某日│        │洛因1 小包│郁茹上開09│                │
  │    │綽號阿華│起至12月│        │1 千元，至│00000000號│                │
  │    │）      │間某日止│        │少10次。  │行動電話後│                │
  │    │        │        │        │          │，再由另案│                │
  │    │        │        │        │          │被告陳郁茹│                │
  │    │        │        │        │          │出面交易。│                │
  ├──┼────┼────┼────┼─────┼─────┤                │
  │    │        │        │        │          │徐志銀聯絡│                │
  │    │        │90年2月 │同上地點│每次購買海│另案被告陳│                │
  │7   │徐志銀（│間某日起│及苗栗縣│洛因1 小包│郁茹091736│                │
  │    │綽號阿銀│至92年7 │竹南鎮五│1 千，至少│9268號行動│                │
  │    │）      │、8月間 │穀王廟前│20次。    │電話後，再│                │
  │    │        │某日止  │        │          │由另案被告│                │
  │    │        │        │        │          │陳郁茹出面│                │
  │    │        │        │        │          │交易。    │                │
  ├──┼────┼────┼────┼─────┼─────┤                │
  │    │        │92年4月 │同上另案│每次購買海│絲秀琳至另│                │
  │    │絲秀琳（│中旬間某│被告陳郁│洛因1小包 │案被告陳郁│                │
  │8   │綽號小琳│日起至6 │茹居所處│，至少5百 │茹前開處所│                │
  │    │）      │月中旬某│        │元，共5次 │，由被告陳│                │
  │    │        │日止    │        │。        │郁茹出面交│                │
  │    │        │        │        │          │易。      │                │
  ├──┼────┼────┼────┼─────┼─────┤                │
  │    │        │        │        │          │張國巡聯絡│                │
  │    │        │        │        │每次購買海│另案被告陳│                │
  │10  │張國巡（│91年7、8│同上地點│洛因1小包 │郁茹前述09│                │
  │    │綽號阿狗│月間    │        │，1千元， │00000000號│                │
  │    │）      │        │        │共4次（依 │行動電話後│                │
  │    │        │        │        │證人A9於偵│，由另案被│                │
  │    │        │        │        │查中所述）│告陳郁茹出│                │
  │    │        │        │        │。        │面交易。  │                │
  ├──┼────┼────┼────┼─────┼─────┤                │
  │    │        │        │        │          │楊凱翔被告│                │
  │    │        │        │        │購買海洛因│聯絡另案被│                │
  │11  │楊凱翔（│90年2月 │同上地點│1小包，1千│告陳郁茹前│                │
  │    │綽號楊仔│底某日至│        │元，共2次 │述00000000│                │
  │    │）      │同年12月│        │（依證人B1│36號行動電│                │
  │    │        │底間    │        │4於偵查中 │話後，由另│                │
  │    │        │        │        │所述）。  │案被告陳郁│                │
  │    │        │        │        │          │茹出面交易│                │
  │    │        │        │        │          │。        │                │
  ├──┼────┼────┼────┼─────┼─────┤                │
  │    │        │        │        │          │蕭文斌聯絡│                │
  │    │        │        │        │每次購買海│另案被告陳│                │
  │12  │蕭文斌  │92年1、2│同上地點│洛因1小包 │郁茹前述09│                │
  │    │        │月間    │        │，1千元， │00000000號│                │
  │    │        │        │        │共3次。   │行動電話後│                │
  │    │        │        │        │          │，由另案被│                │
  │    │        │        │        │          │告陳郁茹出│                │
  │    │        │        │        │          │面交易。  │                │
  ├──┴────┴────┴────┴─────┴─────┴────────┤
  │合計：海洛因獲取8萬6千5百元之不法利益。                                     │
  │      安非他命獲取2千元之不法利益。                                         │
  └──────────────────────────────────────┘
附表九：（被告甲○○與另案被告鍾興彥共同販賣毒品部分）
  ┌──┬────┬────┬────┬─────┬─────┬────────┐
  │編號│販賣對象│犯罪時間│犯罪地點│毒品種類、│聯絡方式  │備            註│
  │    │        │        │        │數量及金額│          │                │
  │    │        │        │        │（新臺幣  │          │                │
  ├──┼────┼────┼────┼─────┼─────┼────────┤
  │    │        │        │被告陳振│每次購買海│徐志銀聯絡│甲○○以所使用之│
  │    │        │        │豪位於苗│洛因1小包 │被告甲○○│門號0000000000、│
  │1   │徐志銀（│91年11或│栗縣頭份│，至少5百 │右述行動電│0000000000、0917│
  │    │綽號阿銀│12月間  │鎮後庄里│元，共至少│話後，再由│676314、00000000│
  │    │）      │        │德義路49│10次，合計│另案被告鍾│01、0000000000、│
  │    │        │        │號、同路│5千元。   │興彥出面交│0000000000等行動│
  │    │        │        │37巷13  │          │易。      │電話與販賣對象聯│
  │    │        │        │號住處  │          │          │絡。            │
  ├──┼────┼────┼────┼─────┼─────┤                │
  │    │        │        │        │每次購買海│徐志華聯絡│                │
  │    │        │        │        │洛因1小包 │被告甲○○│                │
  │2   │徐志華  │91年6至8│同上地點│，至少5百 │右述行動電│                │
  │    │（綽號阿│月間    │        │元，共6次 │話後，再由│                │
  │    │華）    │        │        │，合計3千 │另案被告鍾│                │
  │    │        │        │        │元。      │興彥出面交│                │
  │    │        │        │        │          │易。      │                │
  ├──┼────┼────┼────┼─────┼─────┤                │
  │    │        │        │        │每次購買海│李美雲聯絡│                │
  │    │        │        │        │洛因1小包 │被告甲○○│                │
  │3   │李美雲（│91年10月│同上地點│，1千元， │右述行動電│                │
  │    │綽號小云│至92年2 │        │共3次，合 │話後，再由│                │
  │    │）      │、3月間 │        │計3千元。 │另案被告鍾│                │
  │    │        │        │        │          │興彥出面交│                │
  │    │        │        │        │          │易。      │                │
  ├──┼────┼────┼────┼─────┼─────┤                │
  │    │黃文龍（│        │另案被告│每次購買海│黃文龍聯絡│                │
  │    │綽號阿龍│        │黃文龍位│洛因1 小包│被告甲○○│                │
  │4   │）與陳美│92年1月 │於苗栗縣│，1 次5 百│右述行動電│                │
  │    │萍一起購│中旬某日│頭份鎮黃│元，1 次1 │話後，再由│                │
  │    │買      │上午10時│昏市場附│千元，合計│另案被告鍾│                │
  │    │        │許間    │近住處外│1千5百元。│興彥出面交│                │
  │    │        │        │面      │          │易。      │                │
  ├──┼────┼────┼────┼─────┼─────┤                │
  │    │張國巡（│        │另案被告│每次購買海│林瑞華聯絡│                │
  │    │綽號阿狗│92年3、4│張國巡、│洛因1包， │被告甲○○│                │
  │5   │）、與林│月間、  │林瑞華位│共3次，合 │右述行動電│                │
  │    │瑞華（綽│91年6至8│於苗栗縣│計7千元。 │話後，再由│                │
  │    │號阿華）│月間    │頭份鎮下│          │另案被告鍾│                │
  │    │夫妻一起│        │興里山下│          │興彥出面交│                │
  │    │購買    │        │11號住處│          │易。      │                │
  ├──┼────┼────┼────┼─────┼─────┤                │
  │    │        │        │        │          │謝紹峰聯絡│                │
  │    │        │        │苗栗縣頭│每次購買海│被告甲○○│                │
  │6   │謝紹峰  │92年9月 │份鎮銀河│洛因1包， │右述行動電│                │
  │    │（綽號金│間      │路底之「│至少8千元 │話後，再由│                │
  │    │中）    │        │至尊檳榔│，共至少10│另案被告鍾│                │
  │    │        │        │攤」旁  │次，合計8 │興彥出面交│                │
  │    │        │        │        │萬元。    │易。      │                │
  │    │        │        │        │          │          │                │
  ├──┼────┼────┼────┼─────┼─────┤                │
  │    │        │        │        │          │蕭文斌聯絡│                │
  │    │        │        │同編號1 │每次購買海│被告甲○○│                │
  │7   │蕭文斌  │92年3、4│        │洛因1小包 │右述行動電│                │
  │    │（綽號阿│月間    │        │，每次1千 │話後，再由│                │
  │    │斌）    │        │        │元，共6次 │另案被告鍾│                │
  │    │        │        │        │，合計6千 │興彥出面交│                │
  │    │        │        │        │元。      │易。      │                │
  ├──┼────┼────┼────┼─────┼─────┼────────┤
  │    │        │        │        │          │何偲琴聯絡│另案被告鍾興彥並│
  │    │        │        │        │每次購買海│被告甲○○│未收錢，由何偲琴│
  │8   │何偲琴  │92年3、4│同編號1 │洛因1小包 │右述行動電│自行與被告甲○○│
  │    │（綽號小│月間    │        │，共2 次，│話後，再由│結算。          │
  │    │琴）    │        │        │各次至少  │另案被告鍾│                │
  │    │        │        │        │500元 。  │興彥出面交│                │
  │    │        │        │        │          │易。      │                │
  │    │        │        │        │          │          │                │
  ├──┼────┼────┼────┼─────┼─────┼────────┤
  │    │        │        │        │          │魏鳳亭聯絡│                │
  │    │        │        │苗栗縣頭│每次購買海│被告甲○○│                │
  │9   │魏鳳亭  │92年3、4│份鎮頭份│洛因1小包 │右述行動電│                │
  │    │（綽號亞│月間    │國中附近│，1千元， │話後，再由│                │
  │    │亞）    │        │        │共4次，合 │另案被告鍾│                │
  │    │        │        │        │計4千元。 │興彥出面交│                │
  │    │        │        │        │          │易。      │                │
  ├──┼────┼────┼────┼─────┼─────┤                │
  │    │        │        │另案被告│          │陳郁茹聯絡│                │
  │    │        │        │陳郁茹位│每次購買海│被告甲○○│                │
  │10  │陳郁茹  │92年5至8│於苗栗縣│洛因1小包 │右述行動電│                │
  │    │（綽號阿│月間    │頭份鎮錦│，至少1千 │話後，再由│                │
  │    │茹）    │        │華街之亞│元，共至少│另案被告鍾│                │
  │    │        │        │立飯店住│30次，合計│興彥出面交│                │
  │    │        │        │處後方  │3萬元。   │易。      │                │
  ├──┼────┼────┼────┼─────┼─────┤                │
  │    │        │        │        │          │陳恆周聯絡│                │
  │    │        │        │同編號1 │每次購買海│被告甲○○│                │
  │11  │陳恆周  │92年3至4│        │洛因1小包 │右述行動電│                │
  │    │（綽號依│月間    │        │，至少5百 │話後，再由│                │
  │    │依）    │        │        │元，共5次 │另案被告鍾│                │
  │    │        │        │        │，合計2千 │興彥出面交│                │
  │    │        │        │        │5百元。   │易。      │                │
  ├──┼────┼────┼────┼─────┼─────┤                │
  │    │        │        │另案被告│每次購買海│吳雅娟聯絡│                │
  │    │        │        │吳雅娟位│洛因1小包 │被告甲○○│                │
  │12  │吳雅娟  │92年4至5│於苗栗縣│，至少1千 │右述行動電│                │
  │    │（綽號小│月間    │頭份鎮泡│元，共5次 │話後，再由│                │
  │    │雅）    │        │泡龍遊藝│，合計5千 │另案被告鍾│                │
  │    │        │        │場4樓租 │元。      │興彥出面交│                │
  │    │        │        │屋處    │          │易。      │                │
  ├──┼────┼────┼────┼─────┼─────┤                │
  │    │        │        │        │          │蕭玉枝聯絡│                │
  │    │        │        │苗栗縣頭│每次購買海│被告甲○○│                │
  │13  │蕭玉枝  │92年3、4│份鎮華隆│洛因1小包 │右述行動電│                │
  │    │（綽號小│月間    │公司旁  │，至少1千 │話後，再由│                │
  │    │雨）    │        │        │元，共3次 │另案被告鍾│                │
  │    │        │        │        │，合計3千 │興彥出面交│                │
  │    │        │        │        │元。      │易。      │                │
  ├──┼────┼────┼────┼─────┼─────┼────────┤
  │    │        │        │        │          │賴永昌聯絡│錢由另案被告賴永│
  │    │        │        │苗栗縣頭│每次購買海│被告甲○○│昌與被告甲○○結│
  │14  │賴永昌  │92年6月 │份鎮忠孝│洛因1小包 │右述行動電│算。            │
  │    │（綽號阿│間      │市場附近│，共3 次，│話後，再由│                │
  │    │昌）    │        │        │各次至少  │另案被告鍾│                │
  │    │        │        │        │500元 。  │興彥出面交│                │
  │    │        │        │        │          │易。      │                │
  │    │        │        │        │          │          │                │
  ├──┼────┼────┼────┼─────┼─────┼────────┤
  │    │        │        │        │          │夏明樑聯絡│                │
  │    │        │        │苗栗縣頭│每次購買海│被告甲○○│                │
  │15  │夏明樑  │92年1至4│份鎮統帥│洛因1小包 │右述行動電│                │
  │    │（綽號阿│月間    │大樓門口│，至少4千 │話後，再由│                │
  │    │良）    │        │處      │元，共5次 │另案被告鍾│                │
  │    │        │        │        │，合計2萬 │興彥出面交│                │
  │    │        │        │        │元。      │易。      │                │
  ├──┼────┼────┼────┼─────┼─────┤                │
  │    │        │        │另案被告│          │張智威聯絡│                │
  │    │        │        │張智威位│每次購買海│被告甲○○│                │
  │16  │張智威  │92年1至4│於苗栗縣│洛因1小包 │右述行動電│                │
  │    │（綽號阿│月間    │頭份鎮民│，1千元， │話後，再由│                │
  │    │威）    │        │族里24鄰│共至少5次 │另案被告鍾│                │
  │    │        │        │富貴新村│，合計5千 │興彥出面交│                │
  │    │        │        │46號住處│元。      │易。      │                │
  ├──┼────┼────┼────┼─────┼─────┤                │
  │    │        │        │        │          │徐福坤聯絡│                │
  │    │        │        │同編號1 │每次購買海│被告甲○○│                │
  │17  │徐福坤  │92年10至│        │洛因1小包 │右述行動電│                │
  │    │（綽號阿│11月間  │        │，1千元， │話後，再由│                │
  │    │坤）    │        │        │共4次，合 │另案被告鍾│                │
  │    │        │        │        │計4千元。 │興彥出面交│                │
  │    │        │        │        │          │易。      │                │
  ├──┴────┴────┴────┴─────┴─────┴────────┤
  │合計：海洛因獲取共計18萬1 千5 百元之不法利益。                              │
  └──────────────────────────────────────┘
附表十：（被告甲○○與另案被告吳雅娟共同販賣毒品部分）
  ┌──┬────┬────┬────┬─────┬─────┬────────┐
  │編號│販賣對象│犯罪時間│犯罪地點│毒品種類、│聯絡方式  │備            註│
  │    │        │        │        │數量及金額│          │                │
  │    │        │        │        │（新臺幣  │          │                │
  ├──┼────┼────┼────┼─────┼─────┼────────┤
  │    │        │        │另案被告│每次購買海│張智威聯絡│另案被告吳雅娟均│
  │    │        │        │甲○○位│洛因1小包 │被告甲○○│將販賣毒品所得交│
  │1   │張智威（│92年1到6│於苗栗縣│，1千元， │前述行動電│予被告甲○○。  │
  │    │綽號阿威│月間    │頭份鎮後│至少30次以│話後，再由│                │
  │    │）      │        │庄里德義│上。      │另案被告吳│                │
  │    │        │        │路49號住│          │雅娟出面交│                │
  │    │        │        │處      │          │易。      │                │
  │    │        │        │        │          │          │                │
  ├──┼────┼────┼────┼─────┼─────┤                │
  │    │        │        │        │每次購買海│陳永寰聯絡│                │
  │    │        │        │        │洛因1小包 │被告甲○○│                │
  │2   │陳永寰  │92年3至6│同上地點│，1千元， │前述行動電│                │
  │    │        │月間    │        │至少10次以│話後，再由│                │
  │    │        │        │        │上。      │另案被告吳│                │
  │    │        │        │        │          │雅娟出面交│                │
  │    │        │        │        │          │易。      │                │
  ├──┼────┼────┼────┼─────┼─────┤                │
  │    │        │        │        │每次購買海│何偲琴聯絡│                │
  │    │        │        │        │洛因1小包 │被告甲○○│                │
  │3   │何偲琴（│92年3月 │同上地點│，3千元， │前開行動電│                │
  │    │綽號小琴│間      │        │共3次。   │話後，再由│                │
  │    │）      │        │        │          │另案被告吳│                │
  │    │        │        │        │          │雅娟出面交│                │
  │    │        │        │        │          │易。      │                │
  ├──┼────┼────┼────┼─────┼─────┤                │
  │    │        │        │        │          │陳郁茹聯絡│                │
  │    │        │        │        │每次購買海│被告甲○○│                │
  │    │陳郁茹（│92年4月 │同上地點│洛因1小包 │前述行動電│                │
  │4   │綽號阿茹│間      │        │，1千元， │話後，再由│                │
  │    │）      │        │        │共5次。   │另案被告吳│                │
  │    │        │        │        │          │雅娟出面交│                │
  │    │        │        │        │          │易。      │                │
  ├──┼────┼────┼────┼─────┼─────┤                │
  │    │        │        │        │          │鍾興彥聯絡│                │
  │    │        │        │        │每次購買海│被告甲○○│                │
  │    │鍾興彥（│92年4月 │同上地點│洛因1小包 │前述行動電│                │
  │5   │綽號河馬│間      │        │，1千元， │話後，再由│                │
  │    │）      │        │        │至少10次。│另案被告吳│                │
  │    │        │        │        │          │雅娟出面交│                │
  │    │        │        │        │          │易。      │                │
  ├──┼────┼────┼────┼─────┼─────┤                │
  │    │        │        │        │          │賴永昌聯絡│                │
  │    │        │        │        │每次購買海│被告甲○○│                │
  │6   │賴永昌（│92年5月 │同上地點│洛因1小包 │前述行動電│                │
  │    │綽號阿昌│間      │        │，1千元， │話後，再由│                │
  │    │）      │        │        │共2次。   │另案被告吳│                │
  │    │        │        │        │          │雅娟出面交│                │
  │    │        │        │        │          │易。      │                │
  ├──┼────┼────┼────┼─────┼─────┤                │
  │    │        │        │        │          │楊凱翔聯絡│                │
  │    │        │        │        │每次購買海│被告甲○○│                │
  │7   │楊凱翔（│92年5月 │同上地點│洛因1小包 │前述行動電│                │
  │    │綽號楊仔│間某日  │        │，1千元。 │話後，再由│                │
  │    │）      │        │        │共3次。   │另案被告吳│                │
  │    │        │        │        │          │雅娟出面交│                │
  │    │        │        │        │          │易。      │                │
  ├──┼────┼────┼────┼─────┼─────┤                │
  │    │        │        │        │          │林瑞華聯絡│                │
  │    │        │        │        │每次海洛因│被告甲○○│                │
  │    │林瑞華  │92年5月 │同上地點│1小包，1千│前述行動電│                │
  │8   │（綽號小│間      │        │元，共2次 │話後，再由│                │
  │    │林）    │        │        │。        │另案被告吳│                │
  │    │        │        │        │          │雅娟出面交│                │
  │    │        │        │        │          │易。      │                │
  ├──┼────┼────┼────┼─────┼─────┤                │
  │    │        │        │        │          │徐志銀聯絡│                │
  │    │        │        │        │          │被告甲○○│                │
  │9   │徐志銀  │92年5月 │同上地點│海洛因1小 │前述行動電│                │
  │    │（綽號阿│底某日  │        │包，1千元 │話後，再由│                │
  │    │銀）    │        │        │。        │另案被告吳│                │
  │    │        │        │        │          │雅娟出面交│                │
  │    │        │        │        │          │易。      │                │
  ├──┴────┴────┴────┴─────┴─────┴────────┤
  │合計：海洛因獲取共計7 萬2 千元之不法利益。                                  │
  └──────────────────────────────────────┘
附表十一：（被告甲○○與另案被告賴永昌共同販賣毒品部分）
  ┌──┬────┬────┬────┬─────┬─────┬────────┐
  │編號│販賣對象│犯罪時間│犯罪地點│毒品種類、│聯絡方式  │備            註│
  │    │        │        │        │數量及金額│          │                │
  │    │        │        │        │（新臺幣  │          │                │
  ├──┼────┼────┼────┼─────┼─────┼────────┤
  │    │        │        │被告陳振│每次購買海│徐志銀聯絡│                │
  │    │        │        │豪位於苗│洛因1小包 │被告甲○○│                │
  │1   │徐志銀（│91年3至 │栗縣頭份│，1千元， │前述行動電│                │
  │    │綽號阿銀│6月間   │鎮後庄里│共4次。   │話後，再由│                │
  │    │）      │        │德義路37│          │另案被告賴│                │
  │    │        │        │巷13號居│          │永昌出面交│                │
  │    │        │        │所處    │          │易。      │                │
  ├──┼────┼────┼────┼─────┼─────┼────────┤
  │    │        │        │        │每次購買海│徐志華聯絡│                │
  │    │        │        │        │洛因1小包 │被告甲○○│                │
  │2   │徐志華（│91年3至6│同上地點│，1千元， │前述行動電│                │
  │    │綽號阿華│月間    │        │共8次。   │話後，再由│                │
  │    │）      │        │        │          │另案被告賴│                │
  │    │        │        │        │          │永昌出面交│                │
  │    │        │        │        │          │易。      │                │
  ├──┼────┼────┼────┼─────┼─────┼────────┤
  │    │        │        │巫淑慧位│          │巫淑慧聯絡│另案被告賴永昌並│
  │    │        │        │於苗栗縣│2次購買海 │被告甲○○│未收錢，由被告陳│
  │    │巫淑慧（│91年3、4│竹南鎮營│洛因1小包 │所有前述行│振豪結算。      │
  │    │綽號小可│月間    │盤里7鄰 │，各次至少│動電話後，│                │
  │3   │）      │        │忠勤街12│500元。   │再由另案被│                │
  │    │        │        │號對面  │          │告賴永昌出│                │
  │    │        │        │        │          │面交易。  │                │
  │    │        │        │        │          │          │                │
  ├──┼────┼────┼────┼─────┼─────┼────────┤
  │    │        │        │        │          │李美雲聯絡│另案被告賴永昌並│
  │    │        │        │        │          │被告甲○○│未收錢，由被告陳│
  │    │        │        │苗栗縣頭│3 次購買海│前述行動電│振豪結算。      │
  │4   │李美雲（│91年6月 │份鎮自強│洛因1 小包│話後，再由│                │
  │    │綽號小雲│間      │路與永貞│，各次至少│被告賴永昌│                │
  │    │）      │        │路口處  │500元。   │出面交易。│                │
  │    │        │        │        │          │          │                │
  ├──┼────┼────┼────┼─────┼─────┼────────┤
  │    │        │        │        │          │石東峰聯絡│另案被告賴永昌並│
  │    │石東峰（│91年5月 │苗栗縣頭│購買海洛因│被告甲○○│未錢，由被告陳振│
  │5   │綽號石頭│間      │份鎮中央│、安非他命│前述行動電│豪結算。        │
  │    │）      │        │路旁    │各1小包， │話後，再由│                │
  │    │        │        │        │均1千元。 │另案被告賴│                │
  │    │        │        │        │          │永昌出面交│                │
  │    │        │        │        │          │易。      │                │
  ├──┼────┼────┼────┼─────┼─────┼────────┤
  │    │        │        │        │          │王睿傑以持│由王睿傑與被告陳│
  │    │        │        │王睿傑位│購買安非他│用之091096│振豪結算。      │
  │6   │王睿傑（│92年5月 │於苗栗縣│命1小包， │3396號行動│                │
  │    │綽號王傑│下旬某日│頭份鎮銀│1千元。   │電話聯絡被│                │
  │    │）      │下午3時 │河路15號│          │告甲○○前│                │
  │    │        │許      │4樓租屋 │          │述行動電話│                │
  │    │        │        │處      │          │後，再由另│                │
  │    │        │        │        │          │案被告賴永│                │
  │    │        │        │        │          │昌出面交易│                │
  │    │        │        │        │          │。        │                │
  ├──┼────┼────┼────┼─────┼─────┼────────┤
  │    │        │        │苗栗縣頭│每次購買海│李國雄聯絡│李國雄有時會以行│
  │    │        │        │份鎮義民│洛因1小包 │被告甲○○│動電話交易。    │
  │7   │李國雄（│92年6至9│廟旁之土│，5百元。 │前述行動電│                │
  │    │綽號國雄│月間    │地公廟前│至少20次以│話後，再由│                │
  │    │）      │        │交易    │上。      │另案被告賴│                │
  │    │        │        │        │          │永昌出面交│                │
  │    │        │        │        │          │易。      │                │
  ├──┼────┼────┼────┼─────┼─────┼────────┤
  │    │        │        │魏鳳亭位│每次海洛因│魏鳳亭聯絡│魏鳳亭每次均以同│
  │    │        │92年5月 │於苗栗縣│1 小包，共│被告甲○○│價值之安非他命抵│
  │    │        │20日至同│竹南鎮龍│3 次，各次│前述行動電│債              │
  │8   │魏鳳亭  │年6月中 │山路「傳│至少500 元│話聯絡後，│                │
  │    │（綽號亞│旬間    │家堡」租│。        │再由另案被│                │
  │    │亞）    │        │屋處前  │          │告賴永昌出│                │
  │    │        │        │        │          │面交易。  │                │
  ├──┼────┼────┼────┼─────┼─────┼────────┤
  │    │        │        │        │          │林瑞華聯絡│另案被告賴永昌並│
  │    │        │        │被告陳振│每次海洛因│被告甲○○│未向林瑞華收錢，│
  │9   │林瑞華（│91年5、6│豪上開德│1小包，1千│前述行動電│由被告甲○○與林│
  │    │綽號小林│月間    │義路37巷│元，共2次 │話後，再由│瑞華結算。      │
  │    │）      │        │13號居所│。        │被告賴永昌│                │
  │    │        │        │處      │          │出面交易。│                │
  │    │        │        │        │          │          │                │
  ├──┼────┼────┼────┼─────┼─────┼────────┤
  │    │        │        │        │          │陳恆周以持│92年6月16日該次 │
  │    │        │        │苗栗縣頭│每次購買海│用之092725│，張國巡尚未送至│
  │    │        │92年6月 │份鎮水源│洛因1小包 │9478號行動│陳恆周處即為警查│
  │    │        │間      │路東星大│，1千元， │電話聯絡被│獲而未遂。      │
  │    │        │        │橋旁檳榔│共2次。   │告甲○○前│                │
  │    │        │        │攤      │          │述行動電話│                │
  │    │        │        │        │          │後，再由另│                │
  │    │        │        │        │          │案被告賴永│                │
  │    │        │        │        │          │昌出面交易│                │
  │    │        │        │        │          │。        │                │
  │10  │陳恆周（├────┼────┼─────┼─────┤                │
  │    │綽號依依│92年6月 │苗栗縣頭│海洛因1包 │陳恆周以上│                │
  │    │）      │16日    │份鎮日新│，5 千元，│開行動電話│                │
  │    │        │        │街47號之│未遂（不計│聯絡被告陳│                │
  │    │        │        │泡泡龍遊│入所得）。│振豪前述行│                │
  │    │        │        │藝場4樓 │          │動電話，被│                │
  │    │        │        │        │          │告甲○○再│                │
  │    │        │        │        │          │聯絡另案被│                │
  │    │        │        │        │          │告賴永昌，│                │
  │    │        │        │        │          │另案被告賴│                │
  │    │        │        │        │          │永昌再將海│                │
  │    │        │        │        │          │洛因交予張│                │
  │    │        │        │        │          │國巡，由張│                │
  │    │        │        │        │          │國巡出面交│                │
  │    │        │        │        │          │易。      │                │
  │    │        │        │        │          │          │                │
  │    │        │        │        │          │          │                │
  ├──┼────┼────┼────┼─────┼─────┼────────┤
  │    │        │        │        │          │何偲琴聯絡│何偲琴以行動電話│
  │    │        │92年6月 │苗栗縣竹│購買海洛因│被告甲○○│晶片卡1張抵償。 │
  │11  │何偲琴（│中旬某日│南鎮中華│1小包，1千│前述行動電│                │
  │    │綽號小琴│晚上7時 │路「天仁│元。      │話後，再由│                │
  │    │）      │許      │茗茶」對│          │另案被告賴│                │
  │    │        │        │面      │          │永昌出面交│                │
  │    │        │        │        │          │易。      │                │
  ├──┼────┼────┼────┼─────┼─────┼────────┤
  │    │        │        │邱郁倫位│每次購買海│邱郁倫聯絡│由邱郁倫與被告陳│
  │    │        │        │於苗栗縣│洛因1包， │被告甲○○│振豪結算。      │
  │12  │邱郁倫（│92年7月 │竹南鎮光│共3 次，各│前述行動電│                │
  │    │綽號小倫│間      │復路218 │次至少500 │話後，再由│                │
  │    │）      │        │號2樓租 │元。      │另案被告賴│                │
  │    │        │        │屋處    │          │永昌出面交│                │
  │    │        │        │        │          │易。      │                │
  │    │        │        │        │          │          │                │
  │    │        │        │        │          │          │                │
  ├──┼────┼────┼────┼─────┼─────┼────────┤
  │    │        │        │陳郁茹位│每次購買海│陳郁茹聯絡│陳郁茹以同價值之│
  │    │        │        │於苗栗縣│洛因1小包 │被告甲○○│安非他命抵債。  │
  │13  │陳郁茹（│92年7月 │頭份鎮中│，1千元。 │前述行動電│                │
  │    │綽號小茹│間      │華路之豪│共2次。   │話後，再由│                │
  │    │）      │        │旺大樓（│          │另案被告賴│                │
  │    │        │        │亞立飯店│          │永昌出面交│                │
  │    │        │        │旁）租屋│          │易。      │                │
  │    │        │        │處前馬路│          │          │                │
  │    │        │        │旁      │          │          │                │
  ├──┼────┼────┼────┼─────┼─────┼────────┤
  │    │        │        │苗栗縣頭│購買海洛因│陳永寰聯絡│陳永寰以同價值之│
  │    │        │        │份鎮運動│1小包，1千│被告甲○○│行動電話1 支抵償│
  │14  │陳永寰（│92年7月 │公園附近│元。      │前述行動電│。              │
  │    │綽號小陳│間某日  │        │          │話後，再由│                │
  │    │）      │        │        │          │另案被告賴│                │
  │    │        │        │        │          │永昌出面交│                │
  │    │        │        │        │          │易。      │                │
  ├──┼────┼────┼────┼─────┼─────┼────────┤
  │    │        │        │鍾茹卿位│購買安非他│鍾茹卿聯絡│由鍾茹卿與另案被│
  │    │        │        │於苗栗縣│命1小包， │被告甲○○│告甲○○結算。  │
  │15  │鍾茹卿（│92年6月 │頭份鎮中│1千元。   │前述行動電│                │
  │    │綽號小卿│間某日  │華路522 │          │話後，再由│                │
  │    │）      │        │巷3弄10 │          │另案被告賴│                │
  │    │        │        │號住處前│          │永昌出面交│                │
  │    │        │        │        │          │易。      │                │
  ├──┼────┼────┼────┼─────┼─────┼────────┤
  │    │        │        │另案被告│每次購買海│夏明樑聯絡│夏明樑以不詳門號│
  │    │        │        │甲○○位│洛因1小包 │被告甲○○│之具同樣價值之晶│
  │16  │夏明樑（│92年6、7│於苗栗縣│，1千元。 │前述行動電│片卡1 張抵債。  │
  │    │綽號阿良│月間    │頭份鎮八│共2次。   │話後，再由│                │
  │    │）      │        │德一路之│          │另案被告賴│                │
  │    │        │        │東庄福德│          │永昌出面交│                │
  │    │        │        │祠附近租│          │易。      │                │
  │    │        │        │屋處    │          │          │                │
  │    │        │        │        │          │          │                │
  │    │        │        │        │          │          │                │
  │    │        │        │        │          │          │                │
  │    │        │        │        │          │          │                │
  │    │        │        │        │          │          │                │
  │    │        │        │        │          │          │                │
  ├──┼────┼────┼────┼─────┼─────┼────────┤
  │    │        │        │鍾興彥位│購買海洛因│鍾興彥聯絡│由鍾興彥與被告陳│
  │    │        │        │於苗栗縣│1小包，1千│被告甲○○│振豪結算。      │
  │17  │鍾興彥（│92年6月 │頭份鎮信│元。      │前述行動電│                │
  │    │綽號河馬│間某日晚│東路286 │          │話後，再由│                │
  │    │）      │上      │之2號住 │          │另案被告賴│                │
  │    │        │        │處前    │          │永昌出面交│                │
  │    │        │        │        │          │易。      │                │
  ├──┼────┼────┼────┼─────┼─────┼────────┤
  │    │        │        │苗栗縣頭│購買海洛因│          │蕭玉枝以所持用之│
  │    │        │        │份鎮雙十│1小包，1千│          │行動電話抵押。  │
  │    │        │92年6月 │街華隆公│元。      │          │                │
  │    │        │間某日  │司宿舍旁│          │蕭玉枝聯絡│                │
  │18  │蕭玉枝（│        │之巷口  │          │被告甲○○│                │
  │    │綽號小雨│        │        │          │前述行動電│                │
  │    │）      │        │        │          │話後，再由│                │
  │    │        ├────┼────┼─────┤另案被告賴├────────┤
  │    │        │92年6月 │苗栗縣頭│同上數量、│永昌出面交│蕭玉枝再以價值2 │
  │    │        │間某日  │份鎮忠孝│價格      │易。      │千元之上開行動電│
  │    │        │        │市場附近│          │          │話抵償（含上次積│
  │    │        │        │之永和豆│          │          │欠之1千元）。   │
  │    │        │        │漿店    │          │          │                │
  ├──┼────┼────┼────┼─────┼─────┼────────┤
  │    │        │        │        │          │徐福鑫聯絡│由徐福鑫與被告陳│
  │    │        │        │苗栗縣頭│購買安非他│被告甲○○│振豪結算。      │
  │19  │徐福鑫（│92年6月 │份鎮信義│命1小包，1│前述行動電│                │
  │    │綽號布丁│間某日  │路之7-EL│千元。    │話後，再由│                │
  │    │）      │        │EVEN前  │          │另案被告賴│                │
  │    │        │        │        │          │永昌出面交│                │
  │    │        │        │        │          │易。      │                │
  ├──┼────┼────┼────┼─────┼─────┼────────┤
  │    │        │        │        │購買摻有海│絲自強聯絡│由絲自強與被告陳│
  │    │        │        │        │洛因之香菸│被告甲○○│振豪結算。      │
  │20  │絲自強（│92年7、8│邱郁倫前│1 支，至少│前述行動電│                │
  │    │綽號小強│月間某日│開租屋處│500元。   │話後，再由│                │
  │    │）      │        │        │          │另案被告賴│                │
  │    │        │        │        │          │永昌出面交│                │
  │    │        │        │        │          │易。      │                │
  │    │        │        │        │          │          │                │
  ├──┼────┼────┼────┼─────┼─────┼────────┤
  │    │        │        │苗栗縣頭│每次購買海│謝紹峰聯絡│                │
  │    │        │        │份鎮銀河│洛因1包，1│被告甲○○│                │
  │21  │謝紹峰（│92年6至8│北路「銀│萬元，共8 │前述行動電│                │
  │    │綽號金中│月間    │河星鑽」│次        │話後，再由│                │
  │    │）      │        │公寓大樓│          │另案被告賴│                │
  │    │        │        │地下室  │          │永昌出面交│                │
  │    │        │        │        │          │易。      │                │
  ├──┼────┼────┼────┼─────┼─────┼────────┤
  │    │        │        │        │購買海洛因│黃文龍聯絡│1、由黃文龍與被 │
  │    │黃文龍（│        │被告陳振│1小包，1  │被告甲○○│   告甲○○結算 │
  │22  │綽號阿龍│92年7月 │豪上開德│千元，共2 │前述行動電│   。           │
  │    │）、    │間      │義路49號│次。      │話後，再由│2、黃文龍、陳美 │
  │    │陳美萍（│        │住處    │          │另案被告賴│   萍為男女朋友 │
  │    │綽號小萍│        │        │          │永昌出面交│   。           │
  │    │）      │        │        │          │易。      │                │
  │    │        │        │        │          │          │                │
  ├──┴────┴────┴────┴─────┴─────┴────────┤
  │合計：販賣海洛因獲取11萬4 千5 百元之不法利益，另有安非他命3 包（值1 千5 百元│
  │      ）、安非他命2 包（值2 千元）、不詳門號電話晶片2 張（各值2 千元、1 千元│
  │      ）、電話2 支（各值2 千元、1 千元）。                                  │
  │      販賣安非他命獲取4千元之不法利益。                                     │
  └──────────────────────────────────────┘
附表十二：（被告甲○○與另案被告李美雲共同販賣毒品部分）
  ┌──┬────┬────┬────┬─────┬─────┬────────┐
  │編號│販賣對象│犯罪時間│犯罪地點│毒品種類、│聯絡方式  │備註            │
  │    │        │        │        │數量及金額│          │                │
  │    │        │        │        │（新臺幣  │          │                │
  ├──┼────┼────┼────┼─────┼─────┼────────┤
  │    │        │        │被告陳振│          │林瑞華聯絡│販毒所得皆交予被│
  │    │        │        │豪位於苗│          │被告甲○○│告甲○○。      │
  │1   │林瑞華  │91年9月 │栗縣頭份│海洛因1小 │前述行動電│                │
  │    │（綽號小│初間某日│鎮後庄里│包至少500 │話後，再由│                │
  │    │林）    │晚上8時 │德義路37│元。      │另案被告李│                │
  │    │        │許      │巷13號居│          │美雲出面將│                │
  │    │        │        │所處    │          │海洛因交予│                │
  │    │        │        │        │          │林瑞華；惟│                │
  │    │        │        │        │          │另案被告李│                │
  │    │        │        │        │          │美雲並未收│                │
  │    │        │        │        │          │到錢。    │                │
  │    │        │        │        │          │          │                │
  ├──┼────┼────┼────┼─────┼─────┤                │
  │    │        │        │        │          │楊凱翔聯絡│                │
  │    │        │        │        │          │被告甲○○│                │
  │2   │楊凱翔  │92年7、8│苗栗縣頭│海洛因2小 │前述行動電│                │
  │    │（綽號洋│月間某日│份鎮八德│包共2千元 │話後，再由│                │
  │    │仔）    │晚上8時 │一路「東│。        │另案被告李│                │
  │    │        │許      │庄福德祠│          │美雲出面交│                │
  │    │        │        │」招牌下│          │易。      │                │
  │    │        │        │        │          │          │                │
  ├──┼────┼────┼────┼─────┼─────┤                │
  │    │        │        │苗栗縣頭│          │張國巡以所│                │
  │    │        │        │份鎮忠孝│海洛因1小 │使用之0916│                │
  │    │        │92年7月 │一路與信│包2千元。 │810202號行│                │
  │    │        │間某日下│東路口之│          │動電話聯絡│                │
  │3   │張國巡  │午某時許│「永和豆│          │被告甲○○│                │
  │    │（綽號阿│        │漿店前」│          │前述092358│                │
  │    │狗）    │        │        │          │1501號行動│                │
  │    │        ├────┼────┼─────┤電話後，再│                │
  │    │        │92年7月 │同上地點│海洛因1包3│由另案被告│                │
  │    │        │間某日中│        │千元。    │李美雲出面│                │
  │    │        │午      │        │          │交易。    │                │
  ├──┼────┼────┼────┼─────┼─────┤                │
  │    │        │        │        │          │阿國聯絡被│                │
  │    │        │        │苗栗縣頭│海洛因2小 │告甲○○前│                │
  │    │        │92年7、8│份鎮八德│包共2千元 │述行動電話│                │
  │4   │綽號「阿│月間某日│一路「東│次。      │後，再由另│                │
  │    │國」男子│上午8時 │庄福德祠│          │案被告李美│                │
  │    │        │許      │」招牌下│          │雲出面交易│                │
  │    │        │        │        │          │。        │                │
  ├──┼────┼────┼────┼─────┼─────┤                │
  │    │        │        │        │          │陳美萍與黃│                │
  │    │        │        │        │          │文龍為男女│                │
  │    │        │        │苗栗縣頭│          │朋友關係，│                │
  │5   │陳美萍（│92年6月 │份鎮文化│海洛因1小 │另案被告李│                │
  │    │綽號小萍│間某日中│大街另案│包至少500 │美雲依被告│                │
  │    │）及黃文│午      │被告陳振│元。      │甲○○指示│                │
  │    │龍（綽號│        │豪母親經│          │，交海洛因│                │
  │    │阿龍）  │        │營之雜貨│          │予陳美萍及│                │
  │    │        │        │店2樓   │          │黃文龍，惟│                │
  │    │        │        │        │          │另案被告李│                │
  │    │        │        │        │          │美雲並未收│                │
  │    │        │        │        │          │到錢。    │                │
  │    │        │        │        │          │          │                │
  ├──┴────┴────┴────┴─────┴─────┴────────┤
  │合計：海洛因獲取至少1 萬元之不法利益。                                      │
  └──────────────────────────────────────┘
附表十三：（被告甲○○與另案被告林瑞華共同販賣毒品部分）
  ┌──┬────┬────┬────┬─────┬─────┬────────┐
  │編號│販賣對象│犯罪時間│犯罪地點│毒品種類、│聯絡方式  │備            註│
  │    │        │        │        │數量及金額│          │                │
  │    │        │        │        │（新臺幣  │          │                │
  ├──┼────┼────┼────┼─────┼─────┼────────┤
  │    │        │        │被告陳振│每次購買海│徐志銀聯絡│證人A13曾見到另 │
  │    │        │        │豪位於苗│洛因1小包 │被告甲○○│案被告林瑞華在上│
  │1   │徐志銀  │91年3月 │栗縣頭份│，5百至1千│所有之0916│開地點販賣海洛因│
  │    │        │間某日起│鎮後庄里│元，共8次 │216361號行│予徐志銀。另曾見│
  │    │        │至同年11│德義路49│，合計4千 │動電話後，│到另案被告林瑞華│
  │    │        │月間某日│號、同路│元。      │再由另案被│替被告甲○○送安│
  │    │        │止      │37巷13號│          │告林瑞華出│非他命。        │
  │    │        │        │住處    │          │面至門口交│                │
  │    │        │        │        │          │易。      │                │
  ├──┼────┼────┼────┼─────┼─────┼────────┤
  │    │        │        │        │每次購買海│楊凱翔聯絡│證人B6曾見到另案│
  │    │        │        │        │洛因1小包 │被告甲○○│被告林瑞華在上開│
  │2   │楊凱翔  │91年3至5│同上地點│，1千元， │前述行動電│地點販賣海洛因予│
  │    │（綽號洋│月間    │        │至少10次以│話後，再由│楊凱翔。        │
  │    │仔）    │        │        │上，合計1 │另案被告林│                │
  │    │        │        │        │萬元。    │瑞華出面交│                │
  │    │        │        │        │          │易。      │                │
  ├──┼────┼────┼────┼─────┼─────┼────────┤
  │    │        │        │        │          │蕭文斌以持│證人B6曾見到另案│
  │    │        │        │        │          │用之093882│被告林瑞華在上開│
  │    │        │        │同上德義│每次購買海│5184號行動│地點販賣海洛因予│
  │    │        │        │路49號被│洛因1小包 │電話聯絡被│蕭文斌。        │
  │3   │蕭文斌  │91年5、6│告甲○○│，5百元， │告甲○○所│                │
  │    │        │月間    │住處    │共4次，合 │有之091621│                │
  │    │        │        │        │計2千元。 │6361號行動│                │
  │    │        │        │        │          │電話，再由│                │
  │    │        │        │        │          │另案被告林│                │
  │    │        │        │        │          │瑞華出面交│                │
  │    │        │        │        │          │易。      │                │
  ├──┼────┼────┼────┼─────┼─────┼────────┤
  │    │        │        │        │第1次購買 │陳郁茹聯絡│                │
  │    │        │        │        │海洛因1小 │被告甲○○│                │
  │    │        │        │        │包1千元； │前述行動電│                │
  │4   │陳郁茹  │91年3月 │同上地點│第2次購買 │話後，再由│                │
  │    │（綽號阿│間      │        │海洛因1包7│另案被告林│                │
  │    │茹）    │        │        │千元。合計│瑞華出面交│                │
  │    │        │        │        │8千元。   │易。      │                │
  ├──┼────┼────┼────┼─────┼─────┼────────┤
  │    │        │        │        │每次購買海│鍾興彥聯絡│                │
  │    │鍾興彥  │91年3月 │同上地點│洛因1小包1│被告甲○○│                │
  │5   │（綽號河│間      │        │千元，共2 │後，再由另│                │
  │    │馬）    │        │        │次。合計2 │案被告林瑞│                │
  │    │        │        │        │千元。    │華出面交易│                │
  │    │        │        │        │          │。        │                │
  ├──┼────┼────┼────┼─────┼─────┼────────┤
  │    │        │        │        │購買海洛因│徐福鑫聯絡│                │
  │    │        │        │        │1小包，2千│被告甲○○│                │
  │6   │徐福鑫  │91年12月│同上地點│元；安非他│後，再由另│                │
  │    │（綽號布│間某日  │        │命1小包，1│案被告林瑞│                │
  │    │丁）    │        │        │千元。合計│華出面交易│                │
  │    │        │        │        │3千元。   │。        │                │
  ├──┼────┼────┼────┼─────┼─────┼────────┤
  │    │        │        │        │每次購買安│徐福坤聯絡│                │
  │    │        │        │同編號1 │非他命1小 │被告甲○○│                │
  │7   │徐福坤  │91年1至6│        │包，1 千元│後，再由另│                │
  │    │（綽號阿│月間    │        │。至少10次│案被告林瑞│                │
  │    │坤）    │        │        │以上。合計│華出面交易│                │
  │    │        │        │        │1 萬元。  │。        │                │
  ├──┼────┼────┼────┼─────┼─────┼────────┤
  │    │        │        │同上被告│海洛因1小 │陳恆周以持│                │
  │    │        │91年6月 │甲○○德│包，1千元 │用之092725│                │
  │    │        │間某日  │義路49  │。        │9478號行動│                │
  │8   │陳恆周  │        │號住處  │          │電話與被告│                │
  │    │（綽號依│        │        │          │甲○○前述│                │
  │    │依）    ├────┼────┼─────┤行動電話聯│                │
  │    │        │91年7、8│苗栗縣頭│海洛因1小 │絡後，再由│                │
  │    │        │月間某日│份鎮水源│包，1千元 │另案被告林│                │
  │    │        │        │路上東興│。        │瑞華出面交│                │
  │    │        │        │大橋旁  │          │易。      │                │
  ├──┼────┼────┼────┼─────┼─────┼────────┤
  │    │        │        │        │          │鍾茹卿聯絡│                │
  │    │        │        │        │          │被告甲○○│                │
  │9   │鍾茹卿  │91年1月 │苗栗縣頭│安非他命1 │前述行動電│                │
  │    │（綽號小│間某日晚│份鎮頭份│小包，1千 │話後，再由│                │
  │    │卿）    │上7時許 │國中後面│元。      │另案被告林│                │
  │    │        │        │        │          │瑞華出面交│                │
  │    │        │        │        │          │易。      │                │
  ├──┴────┴────┴────┴─────┴─────┴────────┤
  │合計：海洛因至少獲取3萬元之不法利益。                                       │
  │      安非他命至少獲取1萬2千元之不法利益。                                  │
  └──────────────────────────────────────┘
附表十四：（被告甲○○與另案被告張國巡共同販賣毒品部分）
  ┌──┬────┬────┬────┬─────┬─────┬────────┐
  │編號│販賣對象│犯罪時間│犯罪地點│毒品種類、│聯絡方式  │備            註│
  │    │        │        │        │數量及金額│          │                │
  │    │        │        │        │（新臺幣  │          │                │
  ├──┼────┼────┼────┼─────┼─────┼────────┤
  │    │        │        │被告陳振│購買海洛因│陳郁茹電話│由陳郁茹與被告陳│
  │    │        │        │豪位於苗│1包，5千元│聯絡被告陳│振豪結算        │
  │1   │陳郁茹（│92年5月 │栗縣頭份│。        │振豪後，再│                │
  │    │綽號阿茹│間某日  │鎮後庄里│          │由另案被告│                │
  │    │）      │        │德義路49│          │張國巡出面│                │
  │    │        │        │號住處外│          │交易。    │                │
  │    │        │        │面      │          │          │                │
  ├──┼────┼────┼────┼─────┼─────┼────────┤
  │    │        │        │陳恆周位│購買海洛因│陳恆周以持│尚未完成交易前即│
  │    │        │        │於苗栗縣│1包，5 千 │用之092725│為警查獲該包海洛│
  │2   │陳恆周（│92年6月 │頭份鎮日│元，未遂。│9478號行動│因及其他3小包準 │
  │    │綽號依依│16日    │新街47號│（未完成交│電話聯絡被│備供販賣之海洛因│
  │    │）      │        │之「泡泡│易，不計入│告甲○○後│（淨重共計3.1公 │
  │    │        │        │龍遊藝場│販毒所得）│，再由被告│克），均已於臺灣│
  │    │        │        │」4樓居 │          │甲○○指示│苗栗地方法院92年│
  │    │        │        │所處    │          │另案被告張│度訴字第298 號確│
  │    │        │        │        │          │國巡出面交│定判決宣告沒收銷│
  │    │        │        │        │          │易。      │燬）            │
  ├──┴────┴────┴────┴─────┴─────┴────────┤
  │合計：海洛因獲取5 千元之不法利益。                                          │
  └──────────────────────────────────────┘
附表十五：（被告甲○○與另案被告劉文海共同販賣毒品部分）
  ┌──┬────┬────┬────┬─────┬─────┬────────┐
  │編號│販賣對象│犯罪時間│犯罪地點│毒品種類、│聯絡方式  │備            註│
  │    │        │        │        │數量及金額│          │                │
  │    │        │        │        │（新臺幣）│          │                │
  ├──┼────┼────┼────┼─────┼─────┼────────┤
  │    │        │92年2 │被告陳振│購買海洛因│張國巡聯絡│甲○○以所使用之│
  │    │        │  月底某│豪位於苗│1小包，2  │被告甲○○│門號0000000000、│
  │1   │張國巡  │  日    │栗縣頭份│千元。    │前述行動電│0000000000、0917│
  │    │（綽號阿├────┤鎮後庄里├─────┤話後，再由│676314、00000000│
  │    │狗）    │92年3 │德義路49│購買海洛因│另案被告劉│01、0000000000、│
  │    │        │  月中旬│號住處  │1小包，1千│文海出面交│0000000000等行動│
  │    │        │  某日  │        │元。      │易。      │電話與販賣對象聯│
  │    │        │        │        │          │          │絡。            │
  ├──┼────┼────┼────┼─────┼─────┼────────┤
  │    │        │        │        │          │鍾興彥聯絡│鍾興彥將毒品賣予│
  │    │        │        │        │每次購買海│被告甲○○│綽號「亞亞」之魏│
  │2   │鍾興彥  │92年3、4│同上地點│洛因1小包 │前述行動電│鳳亭。          │
  │    │（綽號河│月間    │        │，每次1千 │話後，再由│                │
  │    │馬）    │        │        │元，共5次 │另案被告劉│                │
  │    │        │        │        │，合計5千 │文海出面交│                │
  │    │        │        │        │元。      │易。      │                │
  ├──┼────┼────┼────┼─────┼─────┼────────┤
  │    │        │        │        │          │陳恆周以持│                │
  │    │        │        │        │          │用之092725│                │
  │    │陳恆周  │92年3月 │同上地點│每次購買海│9478號行動│                │
  │3   │（綽號依│間      │        │洛因1小包 │電話聯絡被│                │
  │    │依）    │        │        │，至少1千 │告甲○○前│                │
  │    │        │        │        │元，共3次 │述行動電話│                │
  │    │        │        │        │。        │後，再由另│                │
  │    │        │        │        │          │案被告劉文│                │
  │    │        │        │        │          │海出面交易│                │
  │    │        │        │        │          │。        │                │
  ├──┴────┴────┴────┴─────┴─────┴────────┤
  │合計：海洛因獲取共計1 萬1 千元之不法利益。                                  │
  └──────────────────────────────────────┘
附表十六：（被告甲○○與另案被告張智皇共同販賣毒品部分）
  ┌──┬────┬────┬────┬─────┬─────┬────────┐
  │編號│販賣對象│犯罪時間│犯罪地點│毒品種類、│聯絡方式  │備            註│
  │    │        │        │        │數量及金額│          │                │
  │    │        │        │        │（新臺幣  │          │                │
  ├──┼────┼────┼────┼─────┼─────┼────────┤
  │    │        │        │        │          │蕭文斌以持│證人A5證述在上開│
  │    │        │        │被告陳振│          │用之093882│期間，由另案被告│
  │    │        │91年10月│豪位於苗│購買海洛因│5184號行動│張智皇或另案被告│
  │    │        │間至92年│栗縣頭份│1小包，5百│電話聯絡被│陳郁茹、鍾興彥、│
  │1   │蕭文斌  │1月間之 │鎮後庄里│元，至少1 │告甲○○前│巫淑慧、賴永昌等│
  │    │        │某日    │德義路49│次。      │述行動電話│人出面交易。    │
  │    │        │        │號住處  │          │後，再由另│                │
  │    │        │        │        │          │案被告張智│                │
  │    │        │        │        │          │皇出面交易│                │
  │    │        │        │        │          │。        │                │
  ├──┼────┼────┼────┼─────┼─────┼────────┤
  │    │        │        │        │          │張國巡以持│                │
  │    │        │        │        │          │用之091681│                │
  │    │        │        │        │          │0202號行動│                │
  │    │        │        │苗栗縣頭│          │電話撥打被│                │
  │    │        │        │份鎮信東│          │告甲○○前│                │
  │2   │張國巡（│92年5、6│路與忠孝│購買海洛因│述00000000│                │
  │    │綽號阿狗│月間某日│一路交岔│1包，3千元│61或092358│                │
  │    │）      │        │路口附近│。        │1501號行動│                │
  │    │        │        │        │          │電話後，再│                │
  │    │        │        │        │          │由另案被告│                │
  │    │        │        │        │          │張智皇出面│                │
  │    │        │        │        │          │交易。    │                │
  ├──┼────┼────┼────┼─────┼─────┼────────┤
  │    │        │92年3 │同上德義│每次購買海│陳恆周以持│                │
  │    │        │  至7月 │路49號被│洛因1小包 │用之092725│                │
  │    │        │  間；  │告甲○○│，至少1千 │9478號行動│                │
  │    │        │        │住處    │元，共2次 │電話聯絡被│                │
  │    │        │        │        │。        │告甲○○所│                │
  │    │        ├────┼────┼─────┤有前述行動│                │
  │3   │陳恆周（│91年9 │苗栗縣頭│購買安非他│電話，再由│                │
  │    │綽號依依│  、10月│份鎮後庄│命1小包，1│另案被告張│                │
  │    │）      │  間某日│國小旁7-│千元      │智皇出面交│                │
  │    │        │        │11便利商│          │易。      │                │
  │    │        │        │店前    │          │          │                │
  │    │        ├────┼────┼─────┤          │                │
  │    │        │91年9 │苗栗縣頭│購買安非他│          │                │
  │    │        │  、10月│份鎮苗栗│命1小包，1│          │                │
  │    │        │  間某日│客運總站│千元      │          │                │
  │    │        │        │前      │          │          │                │
  ├──┼────┼────┼────┼─────┼─────┼────────┤
  │    │        │        │        │          │陳永寰聯絡│                │
  │    │        │        │同上德義│每次購買海│被告甲○○│                │
  │    │        │        │路49號被│洛因1小包1│前述行動電│                │
  │4   │陳永寰  │91年5、6│告甲○○│千元，共5 │話後，再由│                │
  │    │        │月間    │住處    │次。      │另案被告張│                │
  │    │        │        │        │          │智皇出面交│                │
  │    │        │        │        │          │易。      │                │
  ├──┼────┼────┼────┼─────┼─────┼────────┤
  │    │        │91年5 │同上德義│每次購買海│徐志華聯絡│                │
  │    │        │  、6月 │路49號被│洛因1小包1│被告甲○○│                │
  │    │        │  間    │告甲○○│千元，至少│前述行動電│                │
  │5   │徐志華（│        │住處    │20次。    │話後，再由│                │
  │    │綽號阿華├────┼────┼─────┤另案被告張│                │
  │    │）      │91年9 │苗栗縣頭│購買海洛因│智皇出面交│                │
  │    │        │  月間某│份鎮後庄│1小包，1千│易。      │                │
  │    │        │  日    │國小旁7-│元        │          │                │
  │    │        │        │11便利商│          │          │                │
  │    │        │        │店前    │          │          │                │
  ├──┼────┼────┼────┼─────┼─────┼────────┤
  │    │        │        │        │          │徐志銀聯絡│                │
  │    │        │        │同上德義│每次購買海│被告甲○○│                │
  │    │        │        │路49號被│洛因1小包1│前述行動電│                │
  │6   │徐志銀（│91年5、6│告甲○○│千元，至少│話後，再由│                │
  │    │綽號阿銀│月間    │住處    │20次。    │另案被告張│                │
  │    │）      │        │        │          │智皇出面交│                │
  │    │        │        │        │          │易。      │                │
  ├──┼────┼────┼────┼─────┼─────┼────────┤
  │    │        │        │        │          │徐福坤聯絡│                │
  │    │        │        │同上德義│每次購買海│被告甲○○│                │
  │    │        │        │路49號被│洛因1小包1│前述行動電│                │
  │7   │徐福坤（│91年5、6│告甲○○│千元，至少│話後，再由│                │
  │    │綽號阿坤│月間    │住處    │20次。    │另案被告張│                │
  │    │）      │        │        │          │智皇出面交│                │
  │    │        │        │        │          │易。      │                │
  ├──┼────┼────┼────┼─────┼─────┼────────┤
  │    │        │        │        │          │林瑞華聯絡│                │
  │    │        │        │同上德義│每次購買海│被告甲○○│                │
  │    │        │        │路49號被│洛因1小包1│前述行動電│                │
  │8   │林瑞華（│91年5、6│告甲○○│千元，至少│話後，再由│                │
  │    │綽號小林│月間    │住處    │20次。    │另案被告張│                │
  │    │）      │        │        │          │智皇出面交│                │
  │    │        │        │        │          │易。      │                │
  ├──┼────┼────┼────┼─────┼─────┼────────┤
  │    │        │        │        │          │徐福鑫聯絡│                │
  │    │        │        │同上德義│每次購買海│被告甲○○│                │
  │    │        │        │路49號被│洛因1小包1│前述行動電│                │
  │9   │徐福鑫（│91年5、6│告甲○○│千元，至少│話後，再由│                │
  │    │綽號布丁│月間    │住處    │20次。    │另案被告張│                │
  │    │）      │        │        │          │智皇出面交│                │
  │    │        │        │        │          │易。      │                │
  ├──┴────┴────┴────┴─────┴─────┴────────┤
  │合計：海洛因獲取11萬1千5 百元之不法利益。                                   │
  │      安非他命獲取2千元之不法利益。                                         │
  └──────────────────────────────────────┘
附表十七：（被告甲○○與另案被告張智威共同販賣毒品部分）
  ┌──┬────┬────┬────┬─────┬─────┬────────┐
  │編號│販賣對象│犯罪時間│犯罪地點│毒品種類、│聯絡方式  │備            註│
  │    │        │        │        │數量及金額│          │                │
  │    │        │        │        │（新臺幣  │          │                │
  ├──┼────┼────┼────┼─────┼─────┼────────┤
  │    │        │92年6 │苗栗縣頭│購買海洛因│蕭文斌以持│證人A5證述被告陳│
  │    │        │月間某日│份鎮八德│1小包，1千│用之093882│振豪囑其撥打另案│
  │    │        │晚上11時│一路之全│元。      │5184號行動│被告絲自強091774│
  │    │        │許      │家便利商│          │電話聯絡另│0400號行動電話後│
  │1   │蕭文斌  │        │店前    │          │案被告絲自│，由另案被告張智│
  │    │        ├────┼────┼─────┤強00000000│威與另案被告絲自│
  │    │        │92年6 │苗栗縣頭│購買海洛因│00號行動電│強直接交易。    │
  │    │        │月間某日│份鎮忠孝│1小包，8百│話後，再由│                │
  │    │        │晚上7時 │市場旁永│元。      │另案被告張│                │
  │    │        │許      │和豆漿店│          │智威與另案│                │
  │    │        │        │對面巷口│          │被告絲自強│                │
  │    │        │        │處      │          │出面交易。│                │
  │    │        │        │        │          │          │                │
  ├──┼────┼────┼────┼─────┼─────┼────────┤
  │    │        │92年4、5│苗栗縣頭│購買海洛因│張國巡聯絡│甲○○以所使用之│
  │    │        │月間    │份鎮東園│1小包，1千│被告甲○○│門號0000000000、│
  │    │        │        │飯店前  │元。      │右述行動電│0000000000、0917│
  │2   │張國巡（├────┼────┼─────┤話後，再由│676314、00000000│
  │    │綽號阿狗│92年4、5│苗栗縣頭│購買海洛因│另案被告張│01、0000000000、│
  │    │）      │月間    │份鎮忠孝│1小包，1千│智威出面交│0000000000等行動│
  │    │        │        │市場附近│元。      │易。      │電話與販賣對象聯│
  ├──┼────┼────┼────┼─────┼─────┤絡。            │
  │    │        │        │陳郁茹位│共7次，每 │陳郁茹聯絡│                │
  │    │        │        │於苗栗縣│次海洛因1 │被告甲○○│                │
  │    │        │        │頭份鎮中│包5千元， │右述動電話│                │
  │3   │陳郁茹（│91年間  │華路亞力│合計3萬5千│後，再由另│                │
  │    │綽號阿茹│        │大樓租屋│元。      │案被告張智│                │
  │    │）      │        │處後方巷│          │威出面交易│                │
  │    │        │        │子處    │          │。        │                │
  ├──┴────┴────┴────┴─────┴─────┴────────┤
  │合計：海洛因獲取3萬8千8百元之不法利益。                                     │
  └──────────────────────────────────────┘
附表十八：（沒收）
  ┌──┬─────────────────┬──────────────┐
  │編號│物品名稱數量或重量                │本院另案判決沒收案號（共犯即│
  │    │                                  │另案被告姓名）              │
  ├──┼─────────────────┼──────────────┤
  │ 1  │第一級毒品海洛因5 包（重433.69公克│94年度重訴字第4 號（巫淑慧）│
  │    │，純質淨重4.34公克）              │                            │
  ├──┼─────────────────┼──────────────┤
  │ 2  │第一級毒品海洛因4 小包（淨重3.01公│94年度訴字第411號（張國巡） │
  │    │克）                              │                            │
  ├──┼─────────────────┼──────────────┤
  │ 3  │第一級毒品海洛因4 包（淨重5.37公克│94年度訴字第364 號（陳美萍）│
  │    │）                                │                            │
  ├──┼─────────────────┼──────────────┤
  │ 4  │編號1毒品之外包裝（重84.21 公克） │94年度重訴字第4 號（巫淑慧）│
  ├──┼─────────────────┼──────────────┤
  │ 5  │編號2 毒品外包裝（重1.43公克）    │94年度訴字第411號（張國巡） │
  ├──┼─────────────────┼──────────────┤
  │ 6  │鐵製香菸盒1個                     │94年度訴字第411號（張國巡） │
  │    │                                  │                            │
  ├──┼─────────────────┼──────────────┤
  │ 7  │分裝袋26個                        │94年度重訴字第4 號（巫淑慧）│
  ├──┼─────────────────┼──────────────┤
  │ 8  │分裝器（藥鏟）3支                 │94年度重訴字第4 號（巫淑慧）│
  ├──┼─────────────────┼──────────────┤
  │ 9  │葡萄糖2 包（分別172. 5公克；37.5公│94年度訴字第364 號（陳美萍）│
  │    │克）                              │                            │
  ├──┼─────────────────┼──────────────┤
  │ 10 │鐵鍋2個（起訴書誤載為1個）        │94年度訴字第364 號（陳美萍）│
  ├──┼─────────────────┼──────────────┤
  │ 11 │磅秤2個                           │94年度訴字第364 號（陳美萍）│
  ├──┼─────────────────┼──────────────┤
  │ 12 │刮杓2支                           │94年度訴字第364 號（陳美萍）│
  ├──┼─────────────────┼──────────────┤
  │ 13 │小湯匙2 支                        │94年度訴字第364 號（陳美萍）│
  ├──┼─────────────────┼──────────────┤
  │ 14 │夾鏈袋6個                         │94年度訴字第364 號（陳美萍）│
  ├──┼─────────────────┼──────────────┤
  │ 15 │行動電話（門號0000000000，不含SIM │94年度重訴字第4 號（巫淑慧）│
  │    │卡）1 支                          │                            │
  ├──┼─────────────────┼──────────────┤
  │ 16 │行動電話（門號0000000000、00000000│94年度訴字第366 號（鍾茹卿）│
  │    │22，不含SIM 卡）2 支              │                            │
  ├──┼─────────────────┼──────────────┤
  │ 17 │行動電話（門號0000000000、00000000│94年度訴字第365 號（邱郁倫）│
  │    │00，不含SIM 卡）2 支              │94年度訴緝字第28號（絲自強）│
  ├──┼─────────────────┼──────────────┤
  │ 18 │行動電話（門號0000000000、00000006│94年度訴字第364 號（陳美萍）│
  │    │44、0000000000、0000000000，不含Ｓ│                            │
  │    │ＩＭ卡）4支                       │                            │
  ├──┼─────────────────┼──────────────┤
  │ 19 │行動電話（門號0000000000、00000006│94年度訴字第368號（黃文龍） │
  │    │44、0000000000，不含ＳＩＭ卡）3 支│                            │
  │    │                                  │                            │
  ├──┼─────────────────┼──────────────┤
  │ 20 │行動電話（門號0000000000、00000000│94年度訴字第517號（鍾興彥） │
  │    │43、0000000000、0000000000、093066│94年度訴字第657號（劉文海） │
  │    │8316、0000000000，不含ＳＩＭ卡）6 │94年度訴字第535號（吳雅娟） │
  │    │支                                │95年度訴字第124號（張智皇） │
  │    │                                  │94年度訴字第544號（賴永昌） │
  ├──┼─────────────────┼──────────────┤
  │ 21 │行動電話（門號0000000000、00000000│94年度訴字第367號（李美雲） │
  │    │40，不含ＳＩＭ卡）2支             │                            │
  ├──┼─────────────────┼──────────────┤
  │ 22 │行動電話（門號0000000000，不含ＳＩ│94年度訴字第446號（林瑞華） │
  │    │Ｍ卡）1支                         │                            │
  ├──┼─────────────────┼──────────────┤
  │ 23 │行動電話（門號0000000000、00000000│94年度訴字第657號（劉文海） │
  │    │43、0000000000、0000000000、093066│                            │
  │    │8316、0000000000，不含ＳＩＭ卡）6 │                            │
  │    │支                                │                            │
  ├──┼─────────────────┼──────────────┤
  │ 24 │行動電話（門號0000000000、00000000│95年度訴字第123號（張智威） │
  │    │43、0000000000、0000000000、093066│                            │
  │    │8316、0000000000、0000000000，不含│                            │
  │    │ＳＩＭ卡）7支                     │                            │
  └──┴─────────────────┴──────────────┘
論罪法條：
毒品危害防制條例第4條
製造、運輸、販賣第一級毒品者，處死刑或無期徒刑；處無期徒
刑者，得併科新臺幣 1 千萬元以下罰金。
製造、運輸、販賣第二級毒品者，處無期徒刑或 7 年以上有期
徒刑，得併科新臺幣 7 百萬元以下罰金。
製造、運輸、販賣第三級毒品者，處 5 年以上有期徒刑，得併
科新臺幣 5百萬元以下罰金。
製造、運輸、販賣第四級毒品者，處 3 年以上 10 年以下有期
徒刑，得併科新臺幣 3 百萬元以下罰金。
製造、運輸、販賣專供製造或施用毒品之器具者，處 1 年以上
7 年以下有期徒刑，得併科新臺幣 1 百萬元以下罰金。
前五項之未遂犯罰之。


司法院資訊處製作；財團法人民間司法改革基金會備份。
